臺灣高雄地方法院刑事裁定
111年度聲字第7號
聲  請  人  臺灣高雄地方檢察署檢察官
受  刑  人  張宏麒



上列聲請人因受刑人數罪併罰有二裁判以上，聲請定其應執行之
刑（110年度執聲字第2033號），本院裁定如下：
    主  文
張宏麒犯如附表所示之肆佰壹拾貳罪，所處各如附表所示之刑，
應執行有期徒刑參拾年。
    理  由
一、聲請意旨略以：受刑人張宏麒犯如附表所示之罪，先後經法
    院判決確定，應依刑法第50條、第53條、第51條第5款，定
    其應執行之刑，爰依刑事訴訟法第477條第1項規定聲請裁定
    其應執行之刑等語。
二、按裁判確定前犯數罪者，併合處罰之；有二裁判以上者，依
    第51條之規定，定其應執行刑，刑法第50條第1項前段、第5
    3條分別定有明文。次按數罪併罰，分別宣告其罪之刑，宣
    告多數有期徒刑者，於各刑中之最長期以上，各刑合併之刑
    期以下定其刑期，但不得逾30年，刑法第51條第5款亦有明
    文。又刑事訴訟法第370條第2項、第3項，已針對第二審上
    訴案件之定應執行之刑，明定有不利益變更禁止原則之適用
    ；分屬不同案件之數罪併罰，倘一裁判宣告數罪之刑，曾經
    定其執行刑，再與其他裁判宣告之刑定其執行刑時，在法理
    上亦應同受此原則之拘束（最高法院103年度第14次刑事庭
    會議決議參照）；基此，上開更定之應執行刑，不應比前定
    之應執行刑加計其他裁判所處刑期或所定應執行刑後為重，
    否則即與法律秩序理念及法律目的之內部界限有違，難認適
    法（最高法院93年度台非字第192號判決意旨參照）。
三、經查，受刑人犯如附表編號1至412所示之罪，經法院判處如
    附表所示之刑，並於如附表所示之日期確定在案，且其所犯
    如附表所示之412罪，均係於最先之判決確定日（即附表編
    號1至186所示民國106年4月20日）以前所犯，有臺灣高等法
    院被告前案紀錄表及各該刑事判決書在卷可按。經核本院為
    上開案件犯罪事實最後判決之法院，又受刑人就附表所示之
    412罪中，固同有得易科與不得易科罰金之罪，惟受刑人已
    具狀請求檢察官聲請本院合併定其應執行之刑，有執聲字卷
    所附臺灣高雄地方檢察署受刑人是否同意聲請定執行刑調查
    表影本1份可參，是檢察官聲請就附表所示之罪定應執行之
    刑，經核係屬正當，應予准許。而受刑人所犯如附表編號1
    至56、編號57至186、編號187至207、編號208至238、編號2
    42至275、編號276至408、編號410至412所示之罪，前分別
    經法院定應執行有期徒刑4年、20年、1年3月、6年2月、1年
    2月、7年、1年5月確定（詳參附表備註欄所載），依上述說
    明，本院就附表編號1至412所示各罪再為定應執行刑之裁判
    時，自應受前開裁定所為定應執行刑內部界限之拘束，即應
    在上開曾定應執行刑總和43年（計算式：4年＋20年＋1年3月＋
    6年2月＋3月＋10月＋7月＋1年2月＋7年＋4月＋1年5月＝43年）範圍
    內定應執行刑，惟因刑法第51條第5款但書規定，有期徒刑
    定應執行刑之上限為有期徒刑30年，故本院就附表所示之各
    罪再為定應執行刑之裁判時，即應在此範圍內定應執行刑。
四、經臺灣高雄地方檢察署檢察官詢問受刑人關於本案聲請定其
    應執行之刑之意見，受刑人表示：希望可以從輕量等語，此
    有上開受刑人是否同意聲請定執行刑調查表在卷可證。爰依
    罪責相當及特別預防之刑罰目的，審酌受刑人所犯如附表所
    示412罪之犯罪期間、除編號370之罪外均為詐欺取財罪，罪
    質相同且犯罪情節與手段亦相似，故於併合處罰時，責任非
    難重複性較高，刑罰效果應予遞減，始符合比例原則及責罰
    相當原則。是本於刑罰經濟與責罰相當之考量，綜合斟酌受
    刑人犯罪行為之不法與罪責程度、對其施以矯正之必要性及
    宣告刑刑罰效果的邊際遞減關係、受刑人為62年次，日後尚
    有復歸社會之必要，兼衡受刑人陳述之意見等情，定其應執
    行刑如主文。
五、爰依刑事訴訟法第477條第1項，刑法第50條、第53條、第51
    條第5款，裁定如主文。
　　
中　　華　　民　　國　　111 　年　　4 　　月　　14　　日
                     刑事第十三庭  法  官  翁瑄禮
以上正本證明與原本無異。
如不服本裁定，應於收受送達後5 日內向本院提出抗告狀。
因疫情而遲誤不變期間，得向法院聲請回復原狀。
中　　華　　民　　國　　111 　年　　4 　　月　　14　　日
　　　　　　　　　　　　　　　　　 書記官　夏鴻鈞　　　
附表
   編號   罪名      宣告刑    犯罪日期 偵查機關 年度案號 最後事實審  確定判決       法院、案號    判決日期 法院、案號    確定日期 1 （即聲請書一覽表編號1） 詐欺取財罪 有期徒刑2月，如易科罰金，以新臺幣1,000元折算1日 103年6月14日 新北地檢104年度偵字第5427號等 臺灣高等法院105年度上易字第1857號 106年4月20日 臺灣高等法院105年度上易字第1857號 106年4月20日 2 （即聲請書一覽表編號1） 詐欺取財罪 有期徒刑2月，如易科罰金，以新臺幣1,000元折算1日 103年6月16日 新北地檢104年度偵字第5427號等 臺灣高等法院105年度上易字第1857號 106年4月20日 臺灣高等法院105年度上易字第1857號 106年4月20日 3 （即聲請書一覽表編號1） 詐欺取財罪 有期徒刑2月，如易科罰金，以新臺幣1,000元折算1日 103年6月16日 新北地檢104年度偵字第5427號等 臺灣高等法院105年度上易字第1857號 106年4月20日 臺灣高等法院105年度上易字第1857號 106年4月20日 4 （即聲請書一覽表編號1） 詐欺取財罪 有期徒刑2月，如易科罰金，以新臺幣1,000元折算1日 103年6月15日 新北地檢104年度偵字第5427號等 臺灣高等法院105年度上易字第1857號 106年4月20日 臺灣高等法院105年度上易字第1857號 106年4月20日 5 （即聲請書一覽表編號1） 詐欺取財罪 有期徒刑2月，如易科罰金，以新臺幣1,000元折算1日 103年9月11日 新北地檢104年度偵字第5427號等 臺灣高等法院105年度上易字第1857號 106年4月20日 臺灣高等法院105年度上易字第1857號 106年4月20日 6 （即聲請書一覽表編號1） 詐欺取財罪 有期徒刑2月，如易科罰金，以新臺幣1,000元折算1日 103年6月中旬 新北地檢104年度偵字第5427號等 臺灣高等法院105年度上易字第1857號 106年4月20日 臺灣高等法院105年度上易字第1857號 106年4月20日 7 （即聲請書一覽表編號1） 詐欺取財罪 有期徒刑2月，如易科罰金，以新臺幣1,000元折算1日 103年9月26日 新北地檢104年度偵字第5427號等 臺灣高等法院105年度上易字第1857號 106年4月20日 臺灣高等法院105年度上易字第1857號 106年4月20日 8 （即聲請書一覽表編號1） 詐欺取財罪 有期徒刑2月，如易科罰金，以新臺幣1,000元折算1日 103年9月間 新北地檢104年度偵字第5427號等 臺灣高等法院105年度上易字第1857號 106年4月20日 臺灣高等法院105年度上易字第1857號 106年4月20日 9 （即聲請書一覽表編號1） 詐欺取財罪 有期徒刑2月，如易科罰金，以新臺幣1,000元折算1日 102年12月23日 新北地檢104年度偵字第5427號等 臺灣高等法院105年度上易字第1857號 106年4月20日 臺灣高等法院105年度上易字第1857號 106年4月20日 10 （即聲請書一覽表編號1） 詐欺取財罪 有期徒刑2月，如易科罰金，以新臺幣1,000元折算1日 103年3月初至103年6月初 新北地檢104年度偵字第5427號等 臺灣高等法院105年度上易字第1857號 106年4月20日 臺灣高等法院105年度上易字第1857號 106年4月20日 11 （即聲請書一覽表編號1） 詐欺取財罪 有期徒刑2月，如易科罰金，以新臺幣1,000元折算1日 103年4月13日 新北地檢104年度偵字第5427號等 臺灣高等法院105年度上易字第1857號 106年4月20日 臺灣高等法院105年度上易字第1857號 106年4月20日 12 （即聲請書一覽表編號1） 詐欺取財罪 有期徒刑2月，如易科罰金，以新臺幣1,000元折算1日 103年7月10日 新北地檢104年度偵字第5427號等 臺灣高等法院105年度上易字第1857號 106年4月20日 臺灣高等法院105年度上易字第1857號 106年4月20日 13 （即聲請書一覽表編號2） 詐欺取財罪 有期徒刑3月，如易科罰金，以新臺幣1,000元折算1日 103年4月13日至103年8月5日 新北地檢104年度偵字第5427號等 臺灣高等法院105年度上易字第1857號 106年4月20日 臺灣高等法院105年度上易字第1857號 106年4月20日 14 （即聲請書一覽表編號2） 詐欺取財罪 有期徒刑3月，如易科罰金，以新臺幣1,000元折算1日 103年6月16日至103年10月16日 新北地檢104年度偵字第5427號等 臺灣高等法院105年度上易字第1857號 106年4月20日 臺灣高等法院105年度上易字第1857號 106年4月20日 15 （即聲請書一覽表編號2） 詐欺取財罪 有期徒刑3月，如易科罰金，以新臺幣1,000元折算1日 103年6月16日 新北地檢104年度偵字第5427號等 臺灣高等法院105年度上易字第1857號 106年4月20日 臺灣高等法院105年度上易字第1857號 106年4月20日 16 （即聲請書一覽表編號2） 詐欺取財罪 有期徒刑3月，如易科罰金，以新臺幣1,000元折算1日 103年7月15日至103年10月15日 新北地檢104年度偵字第5427號等 臺灣高等法院105年度上易字第1857號 106年4月20日 臺灣高等法院105年度上易字第1857號 106年4月20日 17 （即聲請書一覽表編號2） 詐欺取財罪 有期徒刑3月，如易科罰金，以新臺幣1,000元折算1日 103年10月間某日 新北地檢104年度偵字第5427號等 臺灣高等法院105年度上易字第1857號 106年4月20日 臺灣高等法院105年度上易字第1857號 106年4月20日 18 （即聲請書一覽表編號2） 詐欺取財罪 有期徒刑3月，如易科罰金，以新臺幣1,000元折算1日 103年4月13日至103年6月16日 新北地檢104年度偵字第5427號等 臺灣高等法院105年度上易字第1857號 106年4月20日 臺灣高等法院105年度上易字第1857號 106年4月20日 19 （即聲請書一覽表編號2） 詐欺取財罪 有期徒刑3月，如易科罰金，以新臺幣1,000元折算1日 103年6月16日至103年8月1日 新北地檢104年度偵字第5427號等 臺灣高等法院105年度上易字第1857號 106年4月20日 臺灣高等法院105年度上易字第1857號 106年4月20日 20 （即聲請書一覽表編號2） 詐欺取財罪 有期徒刑3月，如易科罰金，以新臺幣1,000元折算1日 103年1月中旬 新北地檢104年度偵字第5427號等 臺灣高等法院105年度上易字第1857號 106年4月20日 臺灣高等法院105年度上易字第1857號 106年4月20日 21 （即聲請書一覽表編號2） 詐欺取財罪 有期徒刑3月，如易科罰金，以新臺幣1,000元折算1日 103年9月 新北地檢104年度偵字第5427號等 臺灣高等法院105年度上易字第1857號 106年4月20日 臺灣高等法院105年度上易字第1857號 106年4月20日 22 （即聲請書一覽表編號2） 詐欺取財罪 有期徒刑3月，如易科罰金，以新臺幣1,000元折算1日 103年9月4日至103年9月29日 新北地檢104年度偵字第5427號等 臺灣高等法院105年度上易字第1857號 106年4月20日 臺灣高等法院105年度上易字第1857號 106年4月20日 23 （即聲請書一覽表編號3） 詐欺取財罪 有期徒刑4月，如易科罰金，以新臺幣1,000元折算1日 102年12月1日至103年9月15日 新北地檢104年度偵字第5427號等 臺灣高等法院105年度上易字第1857號 106年4月20日 臺灣高等法院105年度上易字第1857號 106年4月20日 24 （即聲請書一覽表編號3） 詐欺取財罪 有期徒刑4月，如易科罰金，以新臺幣1,000元折算1日 103年7月30日至103年9月15日 新北地檢104年度偵字第5427號等 臺灣高等法院105年度上易字第1857號 106年4月20日 臺灣高等法院105年度上易字第1857號 106年4月20日 25 （即聲請書一覽表編號3） 詐欺取財罪 有期徒刑4月，如易科罰金，以新臺幣1,000元折算1日 103年7月10日至103年10月15日 新北地檢104年度偵字第5427號等 臺灣高等法院105年度上易字第1857號 106年4月20日 臺灣高等法院105年度上易字第1857號 106年4月20日 26 （即聲請書一覽表編號3） 詐欺取財罪 有期徒刑4月，如易科罰金，以新臺幣1,000元折算1日 103年10月15日 新北地檢104年度偵字第5427號等 臺灣高等法院105年度上易字第1857號 106年4月20日 臺灣高等法院105年度上易字第1857號 106年4月20日 27 （即聲請書一覽表編號3） 詐欺取財罪 有期徒刑4月，如易科罰金，以新臺幣1,000元折算1日 103年1月間至103年4月間 新北地檢104年度偵字第5427號等 臺灣高等法院105年度上易字第1857號 106年4月20日 臺灣高等法院105年度上易字第1857號 106年4月20日 28 （即聲請書一覽表編號3） 詐欺取財罪 有期徒刑4月，如易科罰金，以新臺幣1,000元折算1日 103年9月15日 新北地檢104年度偵字第5427號等 臺灣高等法院105年度上易字第1857號 106年4月20日 臺灣高等法院105年度上易字第1857號 106年4月20日 29 （即聲請書一覽表編號3） 詐欺取財罪 有期徒刑4月，如易科罰金，以新臺幣1,000元折算1日 102年9月15日至103年1月15日 新北地檢104年度偵字第5427號等 臺灣高等法院105年度上易字第1857號 106年4月20日 臺灣高等法院105年度上易字第1857號 106年4月20日 30 （即聲請書一覽表編號3） 詐欺取財罪 有期徒刑4月，如易科罰金，以新臺幣1,000元折算1日 103年9月15日 新北地檢104年度偵字第5427號等 臺灣高等法院105年度上易字第1857號 106年4月20日 臺灣高等法院105年度上易字第1857號 106年4月20日 31 （即聲請書一覽表編號3） 詐欺取財罪 有期徒刑4月，如易科罰金，以新臺幣1,000元折算1日 102年11月29日至103年3月中旬 新北地檢104年度偵字第5427號等 臺灣高等法院105年度上易字第1857號 106年4月20日 臺灣高等法院105年度上易字第1857號 106年4月20日 32 （即聲請書一覽表編號3） 詐欺取財罪 有期徒刑4月，如易科罰金，以新臺幣1,000元折算1日 103年6月15日至103年8月4日 新北地檢104年度偵字第5427號等 臺灣高等法院105年度上易字第1857號 106年4月20日 臺灣高等法院105年度上易字第1857號 106年4月20日 33 （即聲請書一覽表編號4） 詐欺取財罪 有期徒刑5月，如易科罰金，以新臺幣1,000元折算1日 102年9月3日至102年12月23日 新北地檢104年度偵字第5427號等 臺灣高等法院105年度上易字第1857號 106年4月20日 臺灣高等法院105年度上易字第1857號 106年4月20日 34 （即聲請書一覽表編號4） 詐欺取財罪 有期徒刑5月，如易科罰金，以新臺幣1,000元折算1日 103年6月16日 新北地檢104年度偵字第5427號等 臺灣高等法院105年度上易字第1857號 106年4月20日 臺灣高等法院105年度上易字第1857號 106年4月20日 35 （即聲請書一覽表編號4） 詐欺取財罪 有期徒刑5月，如易科罰金，以新臺幣1,000元折算1日 103年6月16日 新北地檢104年度偵字第5427號等 臺灣高等法院105年度上易字第1857號 106年4月20日 臺灣高等法院105年度上易字第1857號 106年4月20日 36 （即聲請書一覽表編號4） 詐欺取財罪 有期徒刑5月，如易科罰金，以新臺幣1,000元折算1日 102年12月1日至103年9月15日 新北地檢104年度偵字第5427號等 臺灣高等法院105年度上易字第1857號 106年4月20日 臺灣高等法院105年度上易字第1857號 106年4月20日 37 （即聲請書一覽表編號4） 詐欺取財罪 有期徒刑5月，如易科罰金，以新臺幣1,000元折算1日 103年6月16日 新北地檢104年度偵字第5427號等 臺灣高等法院105年度上易字第1857號 106年4月20日 臺灣高等法院105年度上易字第1857號 106年4月20日 38 （即聲請書一覽表編號4） 詐欺取財罪 有期徒刑5月，如易科罰金，以新臺幣1,000元折算1日 103年3月初至103年6月初 新北地檢104年度偵字第5427號等 臺灣高等法院105年度上易字第1857號 106年4月20日 臺灣高等法院105年度上易字第1857號 106年4月20日 39 （即聲請書一覽表編號4） 詐欺取財罪 有期徒刑5月，如易科罰金，以新臺幣1,000元折算1日 102年7月15日至103年6月15日 新北地檢104年度偵字第5427號等 臺灣高等法院105年度上易字第1857號 106年4月20日 臺灣高等法院105年度上易字第1857號 106年4月20日 40 （即聲請書一覽表編號4） 詐欺取財罪 有期徒刑5月，如易科罰金，以新臺幣1,000元折算1日 103年7月間至103年10月間 新北地檢104年度偵字第5427號等 臺灣高等法院105年度上易字第1857號 106年4月20日 臺灣高等法院105年度上易字第1857號 106年4月20日 41 （即聲請書一覽表編號4） 詐欺取財罪 有期徒刑5月，如易科罰金，以新臺幣1,000元折算1日 102年7月10日至103年7月間 新北地檢104年度偵字第5427號等 臺灣高等法院105年度上易字第1857號 106年4月20日 臺灣高等法院105年度上易字第1857號 106年4月20日 42 （即聲請書一覽表編號4） 詐欺取財罪 有期徒刑5月，如易科罰金，以新臺幣1,000元折算1日 103年7月中旬至103年10月間 新北地檢104年度偵字第5427號等 臺灣高等法院105年度上易字第1857號 106年4月20日 臺灣高等法院105年度上易字第1857號 106年4月20日 43 （即聲請書一覽表編號4） 詐欺取財罪 有期徒刑5月，如易科罰金，以新臺幣1,000元折算1日 103年9月5日至103年9月30日 新北地檢104年度偵字第5427號等 臺灣高等法院105年度上易字第1857號 106年4月20日 臺灣高等法院105年度上易字第1857號 106年4月20日 44 （即聲請書一覽表編號4） 詐欺取財罪 有期徒刑5月，如易科罰金，以新臺幣1,000元折算1日 103年4月上旬至103年9月初 新北地檢104年度偵字第5427號等 臺灣高等法院105年度上易字第1857號 106年4月20日 臺灣高等法院105年度上易字第1857號 106年4月20日 45 （即聲請書一覽表編號5） 詐欺取財罪 有期徒刑6月，如易科罰金，以新臺幣1,000元折算1日 102年7月9日至103年6月12日 新北地檢104年度偵字第5427號等 臺灣高等法院105年度上易字第1857號 106年4月20日 臺灣高等法院105年度上易字第1857號 106年4月20日 46 （即聲請書一覽表編號5） 詐欺取財罪 有期徒刑6月，如易科罰金，以新臺幣1,000元折算1日 103年3月間至103年8月間 新北地檢104年度偵字第5427號等 臺灣高等法院105年度上易字第1857號 106年4月20日 臺灣高等法院105年度上易字第1857號 106年4月20日 47 （即聲請書一覽表編號5） 詐欺取財罪 有期徒刑6月，如易科罰金，以新臺幣1,000元折算1日 103年10月 新北地檢104年度偵字第5427號等 臺灣高等法院105年度上易字第1857號 106年4月20日 臺灣高等法院105年度上易字第1857號 106年4月20日 48 （即聲請書一覽表編號5） 詐欺取財罪 有期徒刑6月，如易科罰金，以新臺幣1,000元折算1日 102年12月4日至103年3月15日 新北地檢104年度偵字第5427號等 臺灣高等法院105年度上易字第1857號 106年4月20日 臺灣高等法院105年度上易字第1857號 106年4月20日 49 （即聲請書一覽表編號5） 詐欺取財罪 有期徒刑6月，如易科罰金，以新臺幣1,000元折算1日 103年4月15日至103年6月15日 新北地檢104年度偵字第5427號等 臺灣高等法院105年度上易字第1857號 106年4月20日 臺灣高等法院105年度上易字第1857號 106年4月20日 50 （即聲請書一覽表編號5） 詐欺取財罪 有期徒刑6月，如易科罰金，以新臺幣1,000元折算1日 103年7月25日至103年10月15日 新北地檢104年度偵字第5427號等 臺灣高等法院105年度上易字第1857號 106年4月20日 臺灣高等法院105年度上易字第1857號 106年4月20日 51 （即聲請書一覽表編號5） 詐欺取財罪 有期徒刑6月，如易科罰金，以新臺幣1,000元折算1日 103年9月11日 新北地檢104年度偵字第5427號等 臺灣高等法院105年度上易字第1857號 106年4月20日 臺灣高等法院105年度上易字第1857號 106年4月20日 52 （即聲請書一覽表編號5） 詐欺取財罪 有期徒刑6月，如易科罰金，以新臺幣1,000元折算1日 102年10月2日至103年6月13日 新北地檢104年度偵字第5427號等 臺灣高等法院105年度上易字第1857號 106年4月20日 臺灣高等法院105年度上易字第1857號 106年4月20日 53 （即聲請書一覽表編號5） 詐欺取財罪 有期徒刑6月，如易科罰金，以新臺幣1,000元折算1日 103年8月4日 新北地檢104年度偵字第5427號等 臺灣高等法院105年度上易字第1857號 106年4月20日 臺灣高等法院105年度上易字第1857號 106年4月20日 54 （即聲請書一覽表編號5） 詐欺取財罪 有期徒刑6月，如易科罰金，以新臺幣1,000元折算1日 102年8月29日至103年9月13日 新北地檢104年度偵字第5427號等 臺灣高等法院105年度上易字第1857號 106年4月20日 臺灣高等法院105年度上易字第1857號 106年4月20日 55 （即聲請書一覽表編號5） 詐欺取財罪 有期徒刑6月，如易科罰金，以新臺幣1,000元折算1日 102年9月29日至103年9月30日 新北地檢104年度偵字第5427號等 臺灣高等法院105年度上易字第1857號 106年4月20日 臺灣高等法院105年度上易字第1857號 106年4月20日 56 （即聲請書一覽表編號5） 詐欺取財罪 有期徒刑6月，如易科罰金，以新臺幣1,000元折算1日 103年4月14日 新北地檢104年度偵字第5427號等 臺灣高等法院105年度上易字第1857號 106年4月20日 臺灣高等法院105年度上易字第1857號 106年4月20日 57 （即聲請書一覽表編號6） 詐欺取財罪 有期徒刑7月 102年9月至103年6月間 新北地檢104年度偵字第5427號等 臺灣高等法院105年度上易字第1857號 106年4月20日 臺灣高等法院105年度上易字第1857號 106年4月20日 58 （即聲請書一覽表編號6） 詐欺取財罪 有期徒刑7月 103年4月14日至103年10月15日 新北地檢104年度偵字第5427號等 臺灣高等法院105年度上易字第1857號 106年4月20日 臺灣高等法院105年度上易字第1857號 106年4月20日 59 （即聲請書一覽表編號6） 詐欺取財罪 有期徒刑7月 103年6月16日至103年8月20日 新北地檢104年度偵字第5427號等 臺灣高等法院105年度上易字第1857號 106年4月20日 臺灣高等法院105年度上易字第1857號 106年4月20日 60 （即聲請書一覽表編號6） 詐欺取財罪 有期徒刑7月 103年6月16日 新北地檢104年度偵字第5427號等 臺灣高等法院105年度上易字第1857號 106年4月20日 臺灣高等法院105年度上易字第1857號 106年4月20日 61 （即聲請書一覽表編號6） 詐欺取財罪 有期徒刑7月 103年6月15日至103年9月15日 新北地檢104年度偵字第5427號等 臺灣高等法院105年度上易字第1857號 109年3月6日 臺灣高等法院105年度上易字第1857號 106年4月20日 62 （即聲請書一覽表編號6） 詐欺取財罪 有期徒刑7月 102年7月20日至103年8月1日 新北地檢104年度偵字第5427號等 臺灣高等法院105年度上易字第1857號 106年4月20日 臺灣高等法院105年度上易字第1857號 106年4月20日 63 （即聲請書一覽表編號6） 詐欺取財罪 有期徒刑7月 103年6月15日至103年10月15日 新北地檢104年度偵字第5427號等 臺灣高等法院105年度上易字第1857號 106年4月20日 臺灣高等法院105年度上易字第1857號 106年4月20日 64 （即聲請書一覽表編號6） 詐欺取財罪 有期徒刑7月 102年9月15日至103年9月15日 新北地檢104年度偵字第5427號等 臺灣高等法院105年度上易字第1857號 106年4月20日 臺灣高等法院105年度上易字第1857號 106年4月20日 65 （即聲請書一覽表編號6） 詐欺取財罪 有期徒刑7月 103年7月間至103年10月中旬 新北地檢104年度偵字第5427號等 臺灣高等法院105年度上易字第1857號 106年4月20日 臺灣高等法院105年度上易字第1857號 106年4月20日 66 （即聲請書一覽表編號6） 詐欺取財罪 有期徒刑7月 102年9月15日至103年9月15日 新北地檢104年度偵字第5427號等 臺灣高等法院105年度上易字第1857號 106年4月20日 臺灣高等法院105年度上易字第1857號 106年4月20日 67 （即聲請書一覽表編號6） 詐欺取財罪 有期徒刑7月 103年9月15日 新北地檢104年度偵字第5427號等 臺灣高等法院105年度上易字第1857號 106年4月20日 臺灣高等法院105年度上易字第1857號 106年4月20日 68 （即聲請書一覽表編號6） 詐欺取財罪 有期徒刑7月 103年7月15日 新北地檢104年度偵字第5427號等 臺灣高等法院105年度上易字第1857號 106年4月20日 臺灣高等法院105年度上易字第1857號 106年4月20日 69 （即聲請書一覽表編號6） 詐欺取財罪 有期徒刑7月 103年1月15日至103年9月15日 新北地檢104年度偵字第5427號等 臺灣高等法院105年度上易年度上易字第 106年4月20日 臺灣高等法院105年度上易字第1857號 106年4月20日 70 （即聲請書一覽表編號6） 詐欺取財罪 有期徒刑7月 103年6月15日至103年7月15日 新北地檢104年度偵字第5427號等 臺灣高等法院105年度上易字第1857號 106年4月20日 臺灣高等法院105年度上易字第1857號 106年4月20日 71 （即聲請書一覽表編號6） 詐欺取財罪 有期徒刑7月 102年12月15日至103年10月15日 新北地檢104年度偵字第5427號等 臺灣高等法院105年度上易字第1857號 106年4月20日 臺灣高等法院105年度上易字第1857號 106年4月20日 72 （即聲請書一覽表編號6） 詐欺取財罪 有期徒刑7月 103年1月15日至103年10月15日 新北地檢104年度偵字第5427號等 臺灣高等法院105年度上易字第1857號 106年4月20日 臺灣高等法院105年度上易字第1857號 106年4月20日 73 （即聲請書一覽表編號6） 詐欺取財罪 有期徒刑7月 103年3月20日至103年9月15日 新北地檢104年度偵字第5427號等 臺灣高等法院105年度上易字第1857號 106年4月20日 臺灣高等法院105年度上易字第1857號 106年4月20日 74 （即聲請書一覽表編號6） 詐欺取財罪 有期徒刑7月 102年10月間至103年1月間 新北地檢104年度偵字第5427號等 臺灣高等法院105年度上易字第1857號 106年4月20日 臺灣高等法院105年度上易字第1857號 106年4月20日 75 （即聲請書一覽表編號6） 詐欺取財罪 有期徒刑7月 102年9月初至103年6月10日 新北地檢104年度偵字第5427號等 臺灣高等法院105年度上易字第1857號 106年4月20日 臺灣高等法院105年度上易字第1857號 106年4月20日 76 （即聲請書一覽表編號6） 詐欺取財罪 有期徒刑7月 102年9月2日至103年7月24日 新北地檢104年度偵字第5427號等 臺灣高等法院105年度上易字第1857號 106年4月20日 臺灣高等法院105年度上易字第1857號 106年4月20日 77 （即聲請書一覽表編號6） 詐欺取財罪 有期徒刑7月 102年12月1日至103年7月25日 新北地檢104年度偵字第5427號等 臺灣高等法院105年度上易字第1857號 106年4月20日 臺灣高等法院105年度上易字第1857號 106年4月20日 78 （即聲請書一覽表編號6） 詐欺取財罪 有期徒刑7月 103年6月3日至103年9月1日 新北地檢104年度偵字第5427號等 臺灣高等法院105年度上易字第1857號 106年4月20日 臺灣高等法院105年度上易字第1857號 106年4月20日 79 （即聲請書一覽表編號6） 詐欺取財罪 有期徒刑7月 103年4月8日至103年10月13日 新北地檢104年度偵字第5427號等 臺灣高等法院105年度上易字第1857號 106年4月20日 臺灣高等法院105年度上易字第1857號 106年4月20日 80 （即聲請書一覽表編號6） 詐欺取財罪 有期徒刑7月 103年3月17日至103年9月15日 新北地檢104年度偵字第5427號等 臺灣高等法院105年度上易字第1857號 106年4月20日 臺灣高等法院105年度上易字第1857號 106年4月20日 81 （即聲請書一覽表編號6） 詐欺取財罪 有期徒刑7月 103年6月12日 新北地檢104年度偵字第5427號等 臺灣高等法院105年度上易字第1857號 106年4月20日 臺灣高等法院105年度上易字第1857號 106年4月20日 82 （即聲請書一覽表編號6） 詐欺取財罪 有期徒刑7月 102年11月11日至103年9月4日 新北地檢104年度偵字第5427號等 臺灣高等法院105年度上易字第1857號 106年4月20日 臺灣高等法院105年度上易字第1857號 106年4月20日 83 （即聲請書一覽表編號6） 詐欺取財罪 有期徒刑7月 102年7月10日至103年10月10日 新北地檢104年度偵字第5427號等 臺灣高等法院105年度上易字第1857號 106年4月20日 臺灣高等法院105年度上易字第1857號 106年4月20日 84 （即聲請書一覽表編號6） 詐欺取財罪 有期徒刑7月 102年10月13日至103年10月13日 新北地檢104年度偵字第5427號等 臺灣高等法院105年度上易字第1857號 106年4月20日 臺灣高等法院105年度上易字第1857號 106年4月20日 85 （即聲請書一覽表編號6） 詐欺取財罪 有期徒刑7月 102年8月28日至103年11月28日 新北地檢104年度偵字第5427號等 臺灣高等法院105年度上易字第1857號 106年4月20日 臺灣高等法院105年度上易字第1857號 106年4月20日 86 （即聲請書一覽表編號6） 詐欺取財罪 有期徒刑7月 103年4月14日至103年10月9日 新北地檢104年度偵字第5427號等 臺灣高等法院105年度上易字第1857號 106年4月20日 臺灣高等法院105年度上易字第1857號 106年4月20日 87 （即聲請書一覽表編號6） 詐欺取財罪 有期徒刑7月 103年4月11日至103年8月5日 新北地檢104年度偵字第5427號等 臺灣高等法院105年度上易字第1857號 106年4月20日 臺灣高等法院105年度上易字第1857號 106年4月20日 88 （即聲請書一覽表編號6） 詐欺取財罪 有期徒刑7月 103年4月14日至103年8月11日 新北地檢104年度偵字第5427號等 臺灣高等法院105年度上易字第1857號 106年4月20日 臺灣高等法院105年度上易字第1857號 106年4月20日 89 （即聲請書一覽表編號6） 詐欺取財罪 有期徒刑7月 103年4月10日至103年7月10日 新北地檢104年度偵字第5427號等 臺灣高等法院105年度上易字第1857號 106年4月20日 臺灣高等法院105年度上易字第1857號 106年4月20日 90 （即聲請書一覽表編號6） 詐欺取財罪 有期徒刑7月 103年4月1日至103年7月1日 新北地檢104年度偵字第5427號等 臺灣高等法院105年度上易字第1857號 106年4月20日 臺灣高等法院105年度上易字第1857號 106年4月20日 91 （即聲請書一覽表編號6） 詐欺取財罪 有期徒刑7月 103年7月3日 新北地檢104年度偵字第5427號等 臺灣高等法院105年度上易字第1857號 106年4月20日 臺灣高等法院105年度上易字第1857號 106年4月20日 92 （即聲請書一覽表編號6） 詐欺取財罪 有期徒刑7月 103年10月1日 新北地檢104年度偵字第5427號等 臺灣高等法院105年度上易字第1857號 106年4月20日 臺灣高等法院105年度上易字第1857號 106年4月20日 93 （即聲請書一覽表編號6） 詐欺取財罪 有期徒刑7月 102年11月間至103年5月間 新北地檢104年度偵字第5427號等 臺灣高等法院105年度上易字第1857號 106年4月20日 臺灣高等法院105年度上易字第1857號 106年4月20日 94 （即聲請書一覽表編號6） 詐欺取財罪 有期徒刑7月 102年4月間至103年4月間 新北地檢104年度偵字第5427號等 臺灣高等法院105年度上易字第1857號 106年4月20日 臺灣高等法院105年度上易字第1857號 106年4月20日 95 （即聲請書一覽表編號6） 詐欺取財罪 有期徒刑7月 103年9月15日 新北地檢104年度偵字第5427號等 臺灣高等法院105年度上易字第1857號 106年4月20日 臺灣高等法院105年度上易字第1857號 106年4月20日 96 （即聲請書一覽表編號6） 詐欺取財罪 有期徒刑7月 103年7月15日至103年10月15日 新北地檢104年度偵字第5427號等 臺灣高等法院105年度上易字第1857號 106年4月20日 臺灣高等法院105年度上易字第1857號 106年4月20日 97 （即聲請書一覽表編號6） 詐欺取財罪 有期徒刑7月 103年6月23日至103年10月2日 新北地檢104年度偵字第5427號等 臺灣高等法院105年度上易字第1857號 106年4月20日 臺灣高等法院105年度上易字第1857號 106年4月20日 98 （即聲請書一覽表編號6） 詐欺取財罪 有期徒刑7月 102年6月28日至103年6月25日 新北地檢104年度偵字第5427號等 臺灣高等法院105年度上易字第1857號 106年4月20日 臺灣高等法院105年度上易字第1857號 106年4月20日 99 （即聲請書一覽表編號6） 詐欺取財罪 有期徒刑7月 102年12月19日 新北地檢104年度偵字第5427號等 臺灣高等法院105年度上易字第1857號 106年4月20日 臺灣高等法院105年度上易字第1857號 106年4月20日 100 （即聲請書一覽表編號7） 詐欺取財罪 有期徒刑8月 103年4月中旬至103年6月15日 新北地檢104年度偵字第5427號等 臺灣高等法院105年度上易字第1857號 106年4月20日 臺灣高等法院105年度上易字第1857號 106年4月20日 101 （即聲請書一覽表編號7） 詐欺取財罪 有期徒刑8月 103年6月20日至103年9月初 新北地檢104年度偵字第5427號等 臺灣高等法院105年度上易字第1857號 106年4月20日 臺灣高等法院105年度上易字第1857號 106年4月20日 102 （即聲請書一覽表編號7） 詐欺取財罪 有期徒刑8月 103年1月中旬至103年7月中旬 新北地檢104年度偵字第5427號等 臺灣高等法院105年度上易字第1857號 106年4月20日 臺灣高等法院105年度上易字第1857號 106年4月20日 103 （即聲請書一覽表編號7） 詐欺取財罪 有期徒刑8月 102年4月至103年10月15日 新北地檢104年度偵字第5427號等 臺灣高等法院105年度上易字第1857號 106年4月20日 臺灣高等法院105年度上易字第1857號 106年4月20日 104 （即聲請書一覽表編號7） 詐欺取財罪 有期徒刑8月 102年5月間至103年11月間 新北地檢104年度偵字第5427號等 臺灣高等法院105年度上易字第1857號 106年4月20日 臺灣高等法院105年度上易字第1857號 106年4月20日 105 （即聲請書一覽表編號7） 詐欺取財罪 有期徒刑8月 103年8月5日 新北地檢104年度偵字第5427號等 臺灣高等法院105年度上易字第1857號 106年4月20日 臺灣高等法院105年度上易字第1857號 106年4月20日 106 （即聲請書一覽表編號7） 詐欺取財罪 有期徒刑8月 102年12月15日至103年9月15日 新北地檢104年度偵字第5427號等 臺灣高等法院105年度上易字第1857號 106年4月20日 臺灣高等法院105年度上易字第1857號 106年4月20日 107 （即聲請書一覽表編號7） 詐欺取財罪 有期徒刑8月 102年7月中旬至103年10月間 新北地檢104年度偵字第5427號等 臺灣高等法院105年度上易字第1857號 106年4月20日 臺灣高等法院105年度上易字第1857號 106年4月20日 108 （即聲請書一覽表編號7） 詐欺取財罪 有期徒刑8月 103年8月底至103年10月中旬 新北地檢104年度偵字第5427號等 臺灣高等法院105年度上易字第1857號 106年4月20日 臺灣高等法院105年度上易字第1857號 106年4月20日 109 （即聲請書一覽表編號7） 詐欺取財罪 有期徒刑8月 103年7月28日至103年10月中旬 新北地檢104年度偵字第5427號等 臺灣高等法院105年度上易字第1857號 106年4月20日 臺灣高等法院105年度上易字第1857號 106年4月20日 110 （即聲請書一覽表編號7） 詐欺取財罪 有期徒刑8月 103年3月12日至103年7月29日 新北地檢104年度偵字第5427號等 臺灣高等法院105年度上易字第1857號 106年4月20日 臺灣高等法院105年度上易字第1857號 106年4月20日 111 （即聲請書一覽表編號7） 詐欺取財罪 有期徒刑8月 102年12月23日至103年10月17日 新北地檢104年度偵字第5427號等 臺灣高等法院105年度上易字第1857號 106年4月20日 臺灣高等法院105年度上易字第1857號 106年4月20日 112 （即聲請書一覽表編號7） 詐欺取財罪 有期徒刑8月 102年12月1日至103年10月16日 新北地檢104年度偵字第5427號等 臺灣高等法院105年度上易字第1857號 106年4月20日 臺灣高等法院105年度上易字第1857號 106年4月20日 113 （即聲請書一覽表編號7） 詐欺取財罪 有期徒刑8月 103年8月1日 新北地檢104年度偵字第5427號等 臺灣高等法院105年度上易字第1857號 106年4月20日 臺灣高等法院105年度上易字第1857號 106年4月20日 114 （即聲請書一覽表編號7） 詐欺取財罪 有期徒刑8月 103年11月1日至104年1月1日 新北地檢104年度偵字第5427號等 臺灣高等法院105年度上易字第1857號 106年4月20日 臺灣高等法院105年度上易字第1857號 106年4月20日 115 （即聲請書一覽表編號7） 詐欺取財罪 有期徒刑8月 102年12月間至103年12月間 新北地檢104年度偵字第5427號等 臺灣高等法院105年度上易字第1857號 106年4月20日 臺灣高等法院105年度上易字第1857號 106年4月20日 116 （即聲請書一覽表編號7） 詐欺取財罪 有期徒刑8月 103年8月1日至103年11月1日 新北地檢104年度偵字第5427號等 臺灣高等法院105年度上易字第1857號 106年4月20日 臺灣高等法院105年度上易字第1857號 106年4月20日 117 （即聲請書一覽表編號7） 詐欺取財罪 有期徒刑8月 102年11月間至103年5月間 新北地檢104年度偵字第5427號等 臺灣高等法院105年度上易字第1857號 106年4月20日 臺灣高等法院105年度上易字第1857號 106年4月20日 118 （即聲請書一覽表編號7） 詐欺取財罪 有期徒刑8月 103年8月1日 新北地檢104年度偵字第5427號等 臺灣高等法院105年度上易字第1857號 106年4月20日 臺灣高等法院105年度上易字第1857號 106年4月20日 119 （即聲請書一覽表編號7） 詐欺取財罪 有期徒刑8月 103年6月間至103年10月間 新北地檢104年度偵字第5427號等 臺灣高等法院105年度上易字第1857號 106年4月20日 臺灣高等法院105年度上易字第1857號 106年4月20日 120 （即聲請書一覽表編號7） 詐欺取財罪 有期徒刑8月 102年9月25日至103年6月25日 新北地檢104年度偵字第5427號等 臺灣高等法院105年度上易字第1857號 106年4月20日 臺灣高等法院105年度上易字第1857號 106年4月20日 121 （即聲請書一覽表編號7） 詐欺取財罪 有期徒刑8月 102年12月25日至103年6月25日 新北地檢104年度偵字第5427號等 臺灣高等法院105年度上易字第1857號 106年4月20日 臺灣高等法院105年度上易字第1857號 106年4月20日 122 （即聲請書一覽表編號7） 詐欺取財罪 有期徒刑8月 102年12月16日 新北地檢104年度偵字第5427號等 臺灣高等法院105年度上易字第1857號 106年4月20日 臺灣高等法院105年度上易字第1857號 106年4月20日 123 （即聲請書一覽表編號8） 詐欺取財罪 有期徒刑9月 103年3月15日至103年9月15日 新北地檢104年度偵字第5427號等 臺灣高等法院105年度上易字第1857號 106年4月20日 臺灣高等法院105年度上易字第1857號 106年4月20日 124 （即聲請書一覽表編號8） 詐欺取財罪 有期徒刑9月 103年9月15日至103年10月15日 新北地檢104年度偵字第5427號等 臺灣高等法院105年度上易字第1857號 106年4月20日 臺灣高等法院105年度上易字第1857號 106年4月20日 125 （即聲請書一覽表編號8） 詐欺取財罪 有期徒刑9月 103年6月間至103年10月底 新北地檢104年度偵字第5427號等 臺灣高等法院105年度上易字第1857號 106年4月20日 臺灣高等法院105年度上易字第1857號 106年4月20日 126 （即聲請書一覽表編號8） 詐欺取財罪 有期徒刑9月 103年7月間至103年10月間 新北地檢104年度偵字第5427號等 臺灣高等法院105年度上易字第1857號 106年4月20日 臺灣高等法院105年度上易字第1857號 106年4月20日 127 （即聲請書一覽表編號8） 詐欺取財罪 有期徒刑9月 103年4月15日至103年9月15日 新北地檢104年度偵字第5427號等 臺灣高等法院105年度上易字第1857號 106年4月20日 臺灣高等法院105年度上易字第1857號 106年4月20日 128 （即聲請書一覽表編號8） 詐欺取財罪 有期徒刑9月 103年9月中旬至103年10月中旬 新北地檢104年度偵字第5427號等 臺灣高等法院105年度上易字第1857號 106年4月20日 臺灣高等法院105年度上易字第1857號 106年4月20日 129 （即聲請書一覽表編號8） 詐欺取財罪 有期徒刑9月 103年9月15日至103年10月15日 新北地檢104年度偵字第5427號等 臺灣高等法院105年度上易字第1857號 106年4月20日 臺灣高等法院105年度上易字第1857號 106年4月20日 130 （即聲請書一覽表編號8） 詐欺取財罪 有期徒刑9月 102年9月間至103年6月間 新北地檢104年度偵字第5427號等 臺灣高等法院105年度上易字第1857號 106年4月20日 臺灣高等法院105年度上易字第1857號 106年4月20日 131 （即聲請書一覽表編號8） 詐欺取財罪 有期徒刑9月 103年1月15日至103年11月15日 新北地檢104年度偵字第5427號等 臺灣高等法院105年度上易字第1857號 106年4月20日 臺灣高等法院105年度上易字第1857號 106年4月20日 132 （即聲請書一覽表編號8） 詐欺取財罪 有期徒刑9月 103年6月15日至103年8月4日 新北地檢104年度偵字第5427號等 臺灣高等法院105年度上易字第1857號 106年4月20日 臺灣高等法院105年度上易字第1857號 106年4月20日 133 （即聲請書一覽表編號8） 詐欺取財罪 有期徒刑9月 102年1月間至103年4月10日 新北地檢104年度偵字第5427號等 臺灣高等法院105年度上易字第1857號 106年4月20日 臺灣高等法院105年度上易字第1857號 106年4月20日 134 （即聲請書一覽表編號8） 詐欺取財罪 有期徒刑9月 103年4月14日至103年10月15日 新北地檢104年度偵字第5427號等 臺灣高等法院105年度上易字第1857號 106年4月20日 臺灣高等法院105年度上易字第1857號 106年4月20日 135 （即聲請書一覽表編號8） 詐欺取財罪 有期徒刑9月 102年10月1日至103年10月1日 新北地檢104年度偵字第5427號等 臺灣高等法院105年度上易字第1857號 106年4月20日 臺灣高等法院105年度上易字第1857號 106年4月20日 136 （即聲請書一覽表編號8） 詐欺取財罪 有期徒刑9月 103年7月1日至103年10月1日 新北地檢104年度偵字第5427號等 臺灣高等法院105年度上易字第1857號 106年4月20日 臺灣高等法院105年度上易字第1857號 106年4月20日 137 （即聲請書一覽表編號8） 詐欺取財罪 有期徒刑9月 102年12月25日至103年5月6日 新北地檢104年度偵字第5427號等 臺灣高等法院105年度上易字第1857號 106年4月20日 臺灣高等法院105年度上易字第1857號 106年4月20日 138 （即聲請書一覽表編號8） 詐欺取財罪 有期徒刑9月 102年6月25日至103年9月間 新北地檢104年度偵字第5427號等 臺灣高等法院105年度上易字第1857號 106年4月20日 臺灣高等法院105年度上易字第1857號 106年4月20日 139 （即聲請書一覽表編號8） 詐欺取財罪 有期徒刑9月 102年9月25日至103年6月25日 新北地檢104年度偵字第5427號等 臺灣高等法院105年度上易字第1857號 106年4月20日 臺灣高等法院105年度上易字第1857號 106年4月20日 140 （即聲請書一覽表編號9） 詐欺取財罪 有期徒刑10月 102年7月16日至103年4月10日 新北地檢104年度偵字第5427號等 臺灣高等法院105年度上易字第1857號 106年4月20日 臺灣高等法院105年度上易字第1857號 106年4月20日 141 （即聲請書一覽表編號9） 詐欺取財罪 有期徒刑10月 103年3月20日至103年10月間 新北地檢104年度偵字第5427號等 臺灣高等法院105年度上易字第1857號 106年4月20日 臺灣高等法院105年度上易字第1857號 106年4月20日 142 （即聲請書一覽表編號9） 詐欺取財罪 有期徒刑10月 103年4月底某日至103年6月底 新北地檢104年度偵字第5427號等 臺灣高等法院105年度上易字第1857號 106年4月20日 臺灣高等法院105年度上易字第1857號 106年4月20日 143 （即聲請書一覽表編號9） 詐欺取財罪 有期徒刑10月 102年11月30日至103年10月16日 新北地檢104年度偵字第5427號等 臺灣高等法院105年度上易字第1857號 106年4月20日 臺灣高等法院105年度上易字第1857號 106年4月20日 144 （即聲請書一覽表編號9） 詐欺取財罪 有期徒刑10月 102年11月30日至103年10月16日 新北地檢104年度偵字第5427號等 臺灣高等法院105年度上易字第1857號 106年4月20日 臺灣高等法院105年度上易字第1857號 106年4月20日 145 （即聲請書一覽表編號9） 詐欺取財罪 有期徒刑10月 102年7月15日至103年9月26日 新北地檢104年度偵字第5427號等 臺灣高等法院105年度上易字第1857號 106年4月20日 臺灣高等法院105年度上易字第1857號 106年4月20日 146 （即聲請書一覽表編號9） 詐欺取財罪 有期徒刑10月 102年7月中旬至103年10月 新北地檢104年度偵字第5427號等 臺灣高等法院105年度上易字第1857號 106年4月20日 臺灣高等法院105年度上易字第1857號 106年4月20日 147 （即聲請書一覽表編號9） 詐欺取財罪 有期徒刑10月 103年3月15日至103年10月15日 新北地檢104年度偵字第5427號等 臺灣高等法院105年度上易字第1857號 106年4月20日 臺灣高等法院105年度上易字第1857號 106年4月20日 148 （即聲請書一覽表編號9） 詐欺取財罪 有期徒刑10月 102年7月間至103年9月15日 新北地檢104年度偵字第5427號等 臺灣高等法院105年度上易字第1857號 106年4月20日 臺灣高等法院105年度上易字第1857號 106年4月20日 149 （即聲請書一覽表編號9） 詐欺取財罪 有期徒刑10月 102年7月間至103年9月間 新北地檢104年度偵字第5427號等 臺灣高等法院105年度上易字第1857號 106年4月20日 臺灣高等法院105年度上易字第1857號 106年4月20日 150 （即聲請書一覽表編號9） 詐欺取財罪 有期徒刑10月 102年9月間至103年9月間 新北地檢104年度偵字第5427號等 臺灣高等法院105年度上易字第1857號 106年4月20日 臺灣高等法院105年度上易字第1857號 106年4月20日 151 （即聲請書一覽表編號9） 詐欺取財罪 有期徒刑10月 102年7月間至102年10月間 新北地檢104年度偵字第5427號等 臺灣高等法院105年度上易字第1857號 106年4月20日 臺灣高等法院105年度上易字第1857號 106年4月20日 152 （即聲請書一覽表編號9） 詐欺取財罪 有期徒刑10月 102年12月初至103年9月3日 新北地檢104年度偵字第5427號等 臺灣高等法院105年度上易字第1857號 106年4月20日 臺灣高等法院105年度上易字第1857號 106年4月20日 153 （即聲請書一覽表編號10） 詐欺取財罪 有期徒刑11月 102年1月間某日至103年4月間 新北地檢104年度偵字第5427號等 臺灣高等法院105年度上易字第1857號 106年4月20日 臺灣高等法院105年度上易字第1857號 106年4月20日 154 （即聲請書一覽表編號11） 詐欺取財罪 有期徒刑1年 103年5月至103年10月間 新北地檢104年度偵字第5427號等 臺灣高等法院105年度上易字第1857號 106年4月20日 臺灣高等法院105年度上易字第1857號 106年4月20日 155 （即聲請書一覽表編號11） 詐欺取財罪 有期徒刑1年 102年7月3日至103年1月25日 新北地檢104年度偵字第5427號等 臺灣高等法院105年度上易字第1857號 106年4月20日 臺灣高等法院105年度上易字第1857號 106年4月20日 156 （即聲請書一覽表編號11） 詐欺取財罪 有期徒刑1年 103年1月15日至103年10月15日 新北地檢104年度偵字第5427號等 臺灣高等法院105年度上易字第1857號 106年4月20日 臺灣高等法院105年度上易字第1857號 106年4月20日 157 （即聲請書一覽表編號11） 詐欺取財罪 有期徒刑1年 102年7月9日至103年10月10日 新北地檢104年度偵字第5427號等 臺灣高等法院105年度上易字第1857號 106年4月20日 臺灣高等法院105年度上易字第1857號 106年4月20日 158 （即聲請書一覽表編號11） 詐欺取財罪 有期徒刑1年 102年11月間至104年2月間 新北地檢104年度偵字第5427號等 臺灣高等法院105年度上易字第1857號 106年4月20日 臺灣高等法院105年度上易字第1857號 106年4月20日 159 （即聲請書一覽表編號11） 詐欺取財罪 有期徒刑1年 102年7月5日至103年6月間 新北地檢104年度偵字第5427號等 臺灣高等法院105年度上易字第1857號 106年4月20日 臺灣高等法院105年度上易字第1857號 106年4月20日 160 （即聲請書一覽表編號12） 詐欺取財罪 有期徒刑1年1月 102年8月8日至103年6月1日 新北地檢104年度偵字第5427號等 臺灣高等法院105年度上易字第1857號 106年4月20日 臺灣高等法院105年度上易字第1857號 106年4月20日 161 （即聲請書一覽表編號13） 詐欺取財罪 有期徒刑1年2月 102年1月間至102年下旬 新北地檢104年度偵字第5427號等 臺灣高等法院105年度上易字第1857號 106年4月20日 臺灣高等法院105年度上易字第1857號 106年4月20日 162 （即聲請書一覽表編號13） 詐欺取財罪 有期徒刑1年2月 102年4月間至103年8月間 新北地檢104年度偵字第5427號等 臺灣高等法院105年度上易字第1857號 106年4月20日 臺灣高等法院105年度上易字第1857號 106年4月20日 163 （即聲請書一覽表編號13） 詐欺取財罪 有期徒刑1年2月 102年11月間至103年7月間 新北地檢104年度偵字第5427號等 臺灣高等法院105年度上易字第1857號 106年4月20日 臺灣高等法院105年度上易字第1857號 106年4月20日 164 （即聲請書一覽表編號13） 詐欺取財罪 有期徒刑1年2月 102年11月1日 新北地檢104年度偵字第5427號等 臺灣高等法院105年度上易字第1857號 106年4月20日 臺灣高等法院105年度上易字第1857號 106年4月20日 165 （即聲請書一覽表編號13） 詐欺取財罪 有期徒刑1年2月 102年10月1日至104年2月1日 新北地檢104年度偵字第5427號等 臺灣高等法院105年度上易字第1857號 106年4月20日 臺灣高等法院105年度上易字第1857號 106年4月20日 166 （即聲請書一覽表編號13） 詐欺取財罪 有期徒刑1年2月 103年6月27日至103年9月2日 新北地檢104年度偵字第5427號等 臺灣高等法院105年度上易字第1857號 106年4月20日 臺灣高等法院105年度上易字第1857號 106年4月20日 167 （即聲請書一覽表編號14） 詐欺取財罪 有期徒刑1年5月 102年6月15日至103年9月30日 新北地檢104年度偵字第5427號等 臺灣高等法院105年度上易字第1857號 106年4月20日 臺灣高等法院105年度上易字第1857號 106年4月20日 168 （即聲請書一覽表編號15） 詐欺取財罪 有期徒刑1年6月 102年4月間至103年1月間 新北地檢104年度偵字第5427號等 臺灣高等法院105年度上易字第1857號 106年4月20日 臺灣高等法院105年度上易字第1857號 106年4月20日 169 （即聲請書一覽表編號16） 詐欺取財罪 有期徒刑1年8月 103年3月間至103年9月16日 新北地檢104年度偵字第5427號等 臺灣高等法院105年度上易字第1857號 106年4月20日 臺灣高等法院105年度上易字第1857號 106年4月20日 170 （即聲請書一覽表編號17） 詐欺取財罪 有期徒刑1年11月 103年7月13日至103年12月3日 新北地檢104年度偵字第5427號等 臺灣高等法院105年度上易字第1857號 106年4月20日 臺灣高等法院105年度上易字第1857號 106年4月20日 171 （即聲請書一覽表編號18） 詐欺取財罪 有期徒刑2年 102年7月中旬至103年10月 新北地檢104年度偵字第5427號等 臺灣高等法院105年度上易字第1857號 106年4月20日 臺灣高等法院105年度上易字第1857號 106年4月20日 172 （即聲請書一覽表編號18） 詐欺取財罪 有期徒刑2年 102年7月至103年9月間 新北地檢104年度偵字第5427號等 臺灣高等法院105年度上易字第1857號 106年4月20日 臺灣高等法院105年度上易字第1857號 106年4月20日 173 （即聲請書一覽表編號18） 詐欺取財罪 有期徒刑2年 102年7月間至103年10月間 新北地檢104年度偵字第5427號等 臺灣高等法院105年度上易字第1857號 106年4月20日 臺灣高等法院105年度上易字第1857號 106年4月20日 174 （即聲請書一覽表編號18） 詐欺取財罪 有期徒刑2年 103年7月15日至103年10月15日 新北地檢104年度偵字第5427號等 臺灣高等法院105年度上易字第1857號 106年4月20日 臺灣高等法院105年度上易字第1857號 106年4月20日 175 （即聲請書一覽表編號18） 詐欺取財罪 有期徒刑2年 103年6月間至103年11月間 新北地檢104年度偵字第5427號等 臺灣高等法院105年度上易字第1857號 106年4月20日 臺灣高等法院105年度上易字第1857號 106年4月20日 176 （即聲請書一覽表編號18） 詐欺取財罪 有期徒刑2年 102年9月2日至103年7月13日 新北地檢104年度偵字第5427號等 臺灣高等法院105年度上易字第1857號 106年4月20日 臺灣高等法院105年度上易字第1857號 106年4月20日 177 （即聲請書一覽表編號18） 詐欺取財罪 有期徒刑2年 102年7月間至103年9月間 新北地檢104年度偵字第5427號等 臺灣高等法院105年度上易字第1857號 106年4月20日 臺灣高等法院105年度上易字第1857號 106年4月20日 178 （即聲請書一覽表編號18） 詐欺取財罪 有期徒刑2年 102年9月間至103年6月間 新北地檢104年度偵字第5427號等 臺灣高等法院105年度上易字第1857號 106年4月20日 臺灣高等法院105年度上易字第1857號 106年4月20日 179 （即聲請書一覽表編號18） 詐欺取財罪 有期徒刑2年 102年12月25日至103年6月4日 新北地檢104年度偵字第5427號等 臺灣高等法院105年度上易字第1857號 106年4月20日 臺灣高等法院105年度上易字第1857號 106年4月20日 180 （即聲請書一覽表編號18） 詐欺取財罪 有期徒刑2年 102年12月17日、102年12月20日 新北地檢104年度偵字第5427號等 臺灣高等法院105年度上易字第1857號 106年4月20日 臺灣高等法院105年度上易字第1857號 106年4月20日 181 （即聲請書一覽表編號19） 詐欺取財罪 有期徒刑2年1月 102年7月中旬至103年5月4日 新北地檢104年度偵字第5427號等 臺灣高等法院105年度上易字第1857號 106年4月20日 臺灣高等法院105年度上易字第1857號 106年4月20日 182 （即聲請書一覽表編號20） 詐欺取財罪 有期徒刑2年2月 102年7月9日至103年1月7日 新北地檢104年度偵字第5427號 臺灣高等法院105年度上易字第1857號 106年4月20日 臺灣高等法院105年度上易字第1857號 106年4月20日 183 （即聲請書一覽表編號21） 詐欺取財罪 有期徒刑2年6月 102年7月間至103年10月間 新北地檢104年度偵字第5427號等 臺灣高等法院105年度上易字第1857號 106年4月20日 臺灣高等法院105年度上易字第1857號 106年4月20日 184 （即聲請書一覽表編號22） 詐欺取財罪 有期徒刑3年6月 102年7月16日至103年10月16日 新北地檢104年度偵字第5427號等 臺灣高等法院105年度上易字第1857號 106年4月20日 臺灣高等法院105年度上易字第1857號 106年4月20日 185 （即聲請書一覽表編號22） 詐欺取財罪 有期徒刑3年6月 102年5月間至103年7月間 新北地檢104年度偵字第5427號等 臺灣高等法院105年度上易字第1857號 106年4月20日 臺灣高等法院105年度上易字第1857號 106年4月20日 186 （即聲請書一覽表編號23） 詐欺取財罪 有期徒刑4年10月 102年12月20日 新北地檢104年度偵字第5427號等 臺灣高等法院105年度上易字第1857號 106年4月20日 臺灣高等法院105年度上易字第1857號 106年4月20日 187 （即聲請書一覽表編號24） 詐欺取財罪 有期徒刑2月，如易科罰金，以新臺幣1,000元折算1日 103年9月 新北地檢105年度偵字第10810號等 臺灣新北地方法院106年度審易字第602號 106年4月10日 臺灣新北地方法院106年度審易字第602號 107年1月15日 188 （即聲請書一覽表編號24） 詐欺取財罪 有期徒刑2月，如易科罰金，以新臺幣1,000元折算1日 102年12月至103年2月 新北地檢105年度偵字第10810號等 臺灣新北地方法院106年度審易字第602號 106年4月10日 臺灣新北地方法院106年度審易字第602號 107年1月15日 189 （即聲請書一覽表編號24） 詐欺取財罪 有期徒刑2月，如易科罰金，以新臺幣1,000元折算1日 103年9月至103年10月 新北地檢105年度偵字第10810號等 臺灣新北地方法院106年度審易字第602號 106年4月10日 臺灣新北地方法院106年度審易字第602號 107年1月15日 190 （即聲請書一覽表編號24） 詐欺取財罪 有期徒刑2月，如易科罰金，以新臺幣1,000元折算1日 103年9月 新北地檢105年度偵字第10810號等 臺灣新北地方法院106年度審易字第602號 106年4月10日 臺灣新北地方法院106年度審易字第602號 107年1月15日 191 （即聲請書一覽表編號24） 詐欺取財罪 有期徒刑2月，如易科罰金，以新臺幣1,000元折算1日 103年1月至104年1月 新北地檢105年度偵字第10810號等 臺灣新北地方法院106年度審易字第602號 106年4月10日 臺灣新北地方法院106年度審易字第602號 107年1月15日 192 （即聲請書一覽表編號24） 詐欺取財罪 有期徒刑2月，如易科罰金，以新臺幣1,000元折算1日 103年6月至103年9月 新北地檢105年度偵字第10810號等 臺灣新北地方法院106年度審易字第602號 106年4月10日 臺灣新北地方法院106年度審易字第602號 107年1月15日 193 （即聲請書一覽表編號25） 詐欺取財罪 有期徒刑3月，如易科罰金，以新臺幣1,000元折算1日 103年10月至103年12月 新北地檢105年度偵字第10810號等 臺灣新北地方法院106年度審易字第602號 106年4月10日 臺灣新北地方法院106年度審易字第602號 107年1月15日 194 （即聲請書一覽表編號25） 詐欺取財罪 有期徒刑3月，如易科罰金，以新臺幣1,000元折算1日 103年9月 新北地檢105年度偵字第10810號等 臺灣新北地方法院106年度審易字第602號 106年4月10日 臺灣新北地方法院106年度審易字第602號 107年1月15日 195 （即聲請書一覽表編號25） 詐欺取財罪 有期徒刑3月，如易科罰金，以新臺幣1,000元折算1日 102年4月 新北地檢105年度偵字第10810號等 臺灣新北地方法院106年度審易字第602號 106年4月10日 臺灣新北地方法院106年度審易字第602號 107年1月15日 196 （即聲請書一覽表編號25） 詐欺取財罪 有期徒刑3月，如易科罰金，以新臺幣1,000元折算1日 103年9月 新北地檢105年度偵字第10810號等 臺灣新北地方法院106年度審易字第602號 106年4月10日 臺灣新北地方法院106年度審易字第602號 107年1月15日 197 （即聲請書一覽表編號26） 詐欺取財罪 有期徒刑4月，如易科罰金，以新臺幣1,000元折算1日 102年5月 新北地檢105年度偵字第10810號等 臺灣新北地方法院106年度審易字第602號 106年4月10日 臺灣新北地方法院106年度審易字第602號 107年1月15日 198 （即聲請書一覽表編號26） 詐欺取財罪 有期徒刑4月，如易科罰金，以新臺幣1,000元折算1日 103年6月 新北地檢105年度偵字第10810號等 臺灣新北地方法院106年度審易字第602號 106年4月10日 臺灣新北地方法院106年度審易字第602號 107年1月15日 199 （即聲請書一覽表編號26） 詐欺取財罪 有期徒刑4月，如易科罰金，以新臺幣1,000元折算1日 103年8月至103年9月 新北地檢105年度偵字第10810號等 臺灣新北地方法院106年度審易字第602號 106年4月10日 臺灣新北地方法院106年度審易字第602號 107年1月15日 200 （即聲請書一覽表編號27） 詐欺取財罪 有期徒刑5月，如易科罰金，以新臺幣1,000元折算1日 103年3月至103年9月 新北地檢105年度偵字第10810號等 臺灣新北地方法院106年度審易字第602號 106年4月10日 臺灣新北地方法院106年度審易字第602號 107年1月15日 201 （即聲請書一覽表編號27） 詐欺取財罪 有期徒刑5月，如易科罰金，以新臺幣1,000元折算1日 103年6月至103年12月 新北地檢105年度偵字第10810號等 臺灣新北地方法院106年度審易字第602號 106年4月10日 臺灣新北地方法院106年度審易字第602號 107年1月15日 202 （即聲請書一覽表編號27） 詐欺取財罪 有期徒刑5月，如易科罰金，以新臺幣1,000元折算1日 103年6月4日 新北地檢105年度偵字第10810號等 臺灣新北地方法院106年度審易字第602號 106年4月10日 臺灣新北地方法院106年度審易字第602號 107年1月15日 203 （即聲請書一覽表編號28） 詐欺取財罪 有期徒刑6月，如易科罰金，以新臺幣1,000元折算1日 102年7月至103年9月 新北地檢105年度偵字第10810號等 臺灣新北地方法院106年度審易字第602號 106年4月10日 臺灣新北地方法院106年度審易字第602號 107年1月15日 204 （即聲請書一覽表編號28） 詐欺取財罪 有期徒刑6月，如易科罰金，以新臺幣1,000元折算1日 103年8月至103年9月 新北地檢105年度偵字第10810號等 臺灣新北地方法院106年度審易字第602號 106年4月10日 臺灣新北地方法院106年度審易字第602號 107年1月15日 205 （即聲請書一覽表編號28） 詐欺取財罪 有期徒刑6月，如易科罰金，以新臺幣1,000元折算1日 103年8月 新北地檢105年度偵字第10810號等 臺灣新北地方法院106年度審易字第602號 106年4月10日 臺灣新北地方法院106年度審易字第602號 107年1月15日 206 （即聲請書一覽表編號28） 詐欺取財罪 有期徒刑6月，如易科罰金，以新臺幣1,000元折算1日 103年10月 新北地檢105年度偵字第10810號等 臺灣新北地方法院106年度審易字第602號 106年4月10日 臺灣新北地方法院106年度審易字第602號 107年1月15日 207 （即聲請書一覽表編號28） 詐欺取財罪 有期徒刑6月，如易科罰金，以新臺幣1,000元折算1日 103年10月 新北地檢105年度偵字第10810號等 臺灣新北地方法院106年度審易字第602號 106年4月10日 臺灣新北地方法院106年度審易字第602號 107年1月15日 208 （即聲請書一覽表編號29） 詐欺取財罪 有期徒刑7月 103年10月 新北地檢105年度偵字第10810號等 臺灣新北地方法院106年度審易字第602號 106年4月10日 臺灣新北地方法院106年度審易字第602號 107年1月15日 209 （即聲請書一覽表編號29） 詐欺取財罪 有期徒刑7月 101年10月至103年11月 新北地檢105年度偵字第10810號等 臺灣新北地方法院106年度審易字第602號 106年4月10日 臺灣新北地方法院106年度審易字第602號 107年1月15日 210 （即聲請書一覽表編號29） 詐欺取財罪 有期徒刑7月 103年1月 新北地檢105年度偵字第10810號等 臺灣新北地方法院106年度審易字第602號 106年4月10日 臺灣新北地方法院106年度審易字第602號 107年1月15日 211 （即聲請書一覽表編號29） 詐欺取財罪 有期徒刑7月 103年8月至103年10月 新北地檢105年度偵字第10810號等 臺灣新北地方法院106年度審易字第602號 106年4月10日 臺灣新北地方法院106年度審易字第602號 107年1月15日 212 （即聲請書一覽表編號29） 詐欺取財罪 有期徒刑7月 103年8月31日 新北地檢105年度偵字第10810號等 臺灣新北地方法院106年度審易字第602號 106年4月10日 臺灣新北地方法院106年度審易字第602號 107年1月15日 213 （即聲請書一覽表編號29） 詐欺取財罪 有期徒刑7月 103年2月至103年5月23日 新北地檢105年度偵字第10810號等 臺灣新北地方法院106年度審易字第602號 106年4月10日 臺灣新北地方法院106年度審易字第602號 107年1月15日 214 （即聲請書一覽表編號29） 詐欺取財罪 有期徒刑7月 103年7月 新北地檢105年度偵字第10810號等 臺灣新北地方法院106年度審易字第602號 106年4月10日 臺灣新北地方法院106年度審易字第602號 107年1月15日 215 （即聲請書一覽表編號30） 詐欺取財罪 有期徒刑8月 102年9月至103年10月 新北地檢105年度偵字第10810號等 臺灣新北地方法院106年度審易字第602號 106年4月10日 臺灣新北地方法院106年度審易字第602號 107年1月15日 216 （即聲請書一覽表編號30） 詐欺取財罪 有期徒刑8月 102年6月至102年12月 新北地檢105年度偵字第10810號等 臺灣新北地方法院106年度審易字第602號 106年4月10日 臺灣新北地方法院106年度審易字第602號 107年1月15日 217 （即聲請書一覽表編號30） 詐欺取財罪 有期徒刑8月 103年 新北地檢105年度偵字第10810號等 臺灣新北地方法院106年度審易字第602號 106年4月10日 臺灣新北地方法院106年度審易字第602號 107年1月15日 218 （即聲請書一覽表編號30） 詐欺取財罪 有期徒刑8月 103年3月至103年10月 新北地檢105年度偵字第10810號等 臺灣新北地方法院106年度審易字第602號 106年4月10日 臺灣新北地方法院106年度審易字第602號 107年1月15日 219 （即聲請書一覽表編號30） 詐欺取財罪 有期徒刑8月 103年1月至103年5月 新北地檢105年度偵字第10810號等 臺灣新北地方法院106年度審易字第602號 106年4月10日 臺灣新北地方法院106年度審易字第602號 107年1月15日 220 （即聲請書一覽表編號31） 詐欺取財罪 有期徒刑9月 102年11月 新北地檢105年度偵字第10810號等 臺灣新北地方法院106年度審易字第602號 106年4月10日 臺灣新北地方法院106年度審易字第602號 107年1月15日 221 （即聲請書一覽表編號31） 詐欺取財罪 有期徒刑9月 102年下旬 新北地檢105年度偵字第10810號等 臺灣新北地方法院106年度審易字第602號 106年4月10日 臺灣新北地方法院106年度審易字第602號 107年1月15日 222 （即聲請書一覽表編號31） 詐欺取財罪 有期徒刑9月 102年底至103年11月 新北地檢105年度偵字第10810號等 臺灣新北地方法院106年度審易字第602號 106年4月10日 臺灣新北地方法院106年度審易字第602號 107年1月15日 223 （即聲請書一覽表編號31） 詐欺取財罪 有期徒刑9月 102年10月至103年2月 新北地檢105年度偵字第10810號等 臺灣新北地方法院106年度審易字第602號 106年4月10日 臺灣新北地方法院106年度審易字第602號 107年1月15日 224 （即聲請書一覽表編號32） 詐欺取財罪 有期徒刑10月 102年3月至103年9月 新北地檢105年度偵字第10810號等 臺灣新北地方法院106年度審易字第602號 106年4月10日 臺灣新北地方法院106年度審易字第602號 107年1月15日 225 （即聲請書一覽表編號32） 詐欺取財罪 有期徒刑10月 102年、103年 新北地檢105年度偵字第10810號等 臺灣新北地方法院106年度審易字第602號 106年4月10日 臺灣新北地方法院106年度審易字第602號 107年1月15日 226 （即聲請書一覽表編號32） 詐欺取財罪 有期徒刑10月 102年3月至103年1月 新北地檢105年度偵字第10810號等 臺灣新北地方法院106年度審易字第602號 106年4月10日 臺灣新北地方法院106年度審易字第602號 107年1月15日 227 （即聲請書一覽表編號32） 詐欺取財罪 有期徒刑10月 102年7月至103年11月 新北地檢105年度偵字第10810號等 臺灣新北地方法院106年度審易字第602號 106年4月10日 臺灣新北地方法院106年度審易字第602號 107年1月15日 228 （即聲請書一覽表編號32） 詐欺取財罪 有期徒刑10月 102年12月至103年10月 新北地檢105年度偵字第10810號等 臺灣新北地方法院106年度審易字第602號 106年4月10日 臺灣新北地方法院106年度審易字第602號 107年1月15日 229 （即聲請書一覽表編號32） 詐欺取財罪 有期徒刑10月 103年5月至103年12月10日 新北地檢105年度偵字第10810號等 臺灣新北地方法院106年度審易字第602號 106年4月10日 臺灣新北地方法院106年度審易字第602號 107年1月15日 230 （即聲請書一覽表編號32） 詐欺取財罪 有期徒刑10月 103年6月至103年10月 新北地檢105年度偵字第10810號等 臺灣新北地方法院106年度審易字第602號 106年4月10日 臺灣新北地方法院106年度審易字第602號 107年1月15日 231 （即聲請書一覽表編號33） 詐欺取財罪 有期徒刑1年 102年至103年6月25日 新北地檢105年度偵字第10810號等 臺灣新北地方法院106年度審易字第602號 106年4月10日 臺灣新北地方法院106年度審易字第602號 107年1月15日 232 （即聲請書一覽表編號34） 詐欺取財罪 有期徒刑1年6月 102年、103年 新北地檢105年度偵字第10810號等 臺灣新北地方法院106年度審易字第602號 106年4月10日 臺灣新北地方法院106年度審易字第602號 107年1月15日 233 （即聲請書一覽表編號35） 詐欺取財罪 有期徒刑1年10月 103年4月至103年10月 新北地檢105年度偵字第10810號等 臺灣新北地方法院106年度審易字第602號 106年4月10日 臺灣新北地方法院106年度審易字第602號 107年1月15日 234 （即聲請書一覽表編號35） 詐欺取財罪 有期徒刑1年10月 103年5月至103年10月 新北地檢105年度偵字第10810號等 臺灣新北地方法院106年度審易字第602號 106年4月10日 臺灣新北地方法院106年度審易字第602號 107年1月15日 235 （即聲請書一覽表編號36） 詐欺取財罪 有期徒刑2年10月 103年2月至103年8月 新北地檢105年度偵字第10810號等 臺灣新北地方法院106年度審易字第602號 106年4月10日 臺灣新北地方法院106年度審易字第602號 107年1月15日 236 （即聲請書一覽表編號37） 詐欺取財罪 有期徒刑2年11月 103年6月至103年10月 新北地檢105年度偵字第10810號等 臺灣新北地方法院106年度審易字第602號 106年4月10日 臺灣新北地方法院106年度審易字第602號 107年1月15日 237 （即聲請書一覽表編號38） 詐欺取財罪 有期徒刑3年 103年3月至104年1月15日 新北地檢105年度偵字第10810號等 臺灣新北地方法院106年度審易字第602號 106年4月10日 臺灣新北地方法院106年度審易字第602號 107年1月15日 238 （即聲請書一覽表編號39） 詐欺取財罪 有期徒刑3年6月 102年6月至103年6月 新北地檢105年度偵字第10810號等 臺灣新北地方法院106年度審易字第602號 106年4月10日 臺灣新北地方法院106年度審易字第602號 107年1月15日 239 （即聲請書一覽表編號40） 詐欺取財罪 有期徒刑3月，如易科罰金，以新臺幣1,000元折算1日 103年9月3日至103年9月11日 新北地檢106年度偵字第30068號等 臺灣新北地方法院106年度審易字第4095號 107年1月31日 臺灣新北地方法院106年度審易字第4095號 107年3月20日 240 （即聲請書一覽表編號41） 詐欺取財罪 有期徒刑10月 102年6月25日至103年6月25日 新北地檢106年度偵字第31736號 臺灣新北地方法院107年度審易字第154號 107年3月9日 臺灣新北地方法院107年度審易字第154號 107年4月3日 241 （即聲請書一覽表編號42）  詐欺取財罪 有期徒刑7月 103年8月16日至103年9月15日 新北地檢106年度偵字第30068號等 臺灣新北地方法院106年度審易字第4095號 107年1月31日 臺灣新北地方法院106年度審易字第4095號 107年3月20日 242 （即聲請書一覽表編號43） 詐欺取財罪 有期徒刑2月，如易科罰金，以新臺幣1,000元折算1日 104年11月30日 高雄地檢106年度偵字第8327號等 臺灣高雄地方法院106年度重易字第1號 109年3月6日 臺灣高雄地方法院106年度重易字第1號 109年6月3日 243 （即聲請書一覽表編號43） 詐欺取財罪 有期徒刑2月，如易科罰金，以新臺幣1,000元折算1日 104年10月23日至105年2月22日 高雄地檢106年度偵字第8327號等 臺灣高雄地方法院106年度重易字第1號 109年3月6日 臺灣高雄地方法院106年度重易字第1號 109年6月3日 244 （即聲請書一覽表編號43） 詐欺取財罪 有期徒刑2月，如易科罰金，以新臺幣1,000元折算1日 104年10月23日至105年2月19日 高雄地檢106年度偵字第8327號等 臺灣高雄地方法院106年度重易字第1號 109年3月6日 臺灣高雄地方法院106年度重易字第1號 109年6月3日 245 （即聲請書一覽表編號44） 詐欺取財罪 有期徒刑3月，如易科罰金，以新臺幣1,000元折算1日 102年5月10日至103年7月16日 高雄地檢106年度偵字第8327號等 臺灣高雄地方法院106年度重易字第1號 109年3月6日 臺灣高雄地方法院106年度重易字第1號 109年6月3日 246 （即聲請書一覽表編號44） 詐欺取財罪 有期徒刑3月，如易科罰金，以新臺幣1,000元折算1日 104年11月19日至105年2月23日 高雄地檢106年度偵字第8327號等 臺灣高雄地方法院106年度重易字第1號 109年3月6日 臺灣高雄地方法院106年度重易字第1號 109年6月3日 247 （即聲請書一覽表編號44） 詐欺取財罪 有期徒刑3月，如易科罰金，以新臺幣1,000元折算1日 104年11月25日至105年1月20日 高雄地檢106年度偵字第8327號等 臺灣高雄地方法院106年度重易字第1號 109年3月6日 臺灣高雄地方法院106年度重易字第1號 109年6月3日 248 （即聲請書一覽表編號45） 詐欺取財罪 有期徒刑4月，如易科罰金，以新臺幣1,000元折算1日 103年8月16日 高雄地檢106年度偵字第8327號等 臺灣高雄地方法院106年度重易字第1號 109年3月6日 臺灣高雄地方法院106年度重易字第1號 109年6月3日 249 （即聲請書一覽表編號45） 詐欺取財罪 有期徒刑4月，如易科罰金，以新臺幣1,000元折算1日 103年5月16日 高雄地檢106年度偵字第8327號等 臺灣高雄地方法院106年度重易字第1號 109年3月6日 臺灣高雄地方法院106年度重易字第1號 109年6月3日 250 （即聲請書一覽表編號45） 詐欺取財罪 有期徒刑4月，如易科罰金，以新臺幣1,000元折算1日 103年1月16日 高雄地檢106年度偵字第8327號等 臺灣高雄地方法院106年度重易字第1號 109年3月6日 臺灣高雄地方法院106年度重易字第1號 109年6月3日 251 （即聲請書一覽表編號45） 詐欺取財罪 有期徒刑4月，如易科罰金，以新臺幣1,000元折算1日 104年11月30日 高雄地檢106年度偵字第8327號等 臺灣高雄地方法院106年度重易字第1號 109年3月6日 臺灣高雄地方法院106年度重易字第1號 109年6月3日 252 （即聲請書一覽表編號45） 詐欺取財罪 有期徒刑4月，如易科罰金，以新臺幣1,000元折算1日 104年11月26日 高雄地檢106年度偵字第8327號等 臺灣高雄地方法院106年度重易字第1號 109年3月6日 臺灣高雄地方法院106年度重易字第1號 109年6月3日 253 （即聲請書一覽表編號45） 詐欺取財罪 有期徒刑4月，如易科罰金，以新臺幣1,000元折算1日 104年11月26日 高雄地檢106年度偵字第8327號等 臺灣高雄地方法院106年度重易字第1號 109年3月6日 臺灣高雄地方法院106年度重易字第1號 109年6月3日 254 （即聲請書一覽表編號46） 詐欺取財罪 有期徒刑5月，如易科罰金，以新臺幣1,000元折算1日 104年12月7日 高雄地檢106年度偵字第8327號等 臺灣高雄地方法院106年度重易字第1號 109年3月6日 臺灣高雄地方法院106年度重易字第1號 109年6月3日 255 （即聲請書一覽表編號46） 詐欺取財罪 有期徒刑5月，如易科罰金，以新臺幣1,000元折算1日 105年3月11日 高雄地檢106年度偵字第8327號等 臺灣高雄地方法院106年度重易字第1號 109年3月6日 臺灣高雄地方法院106年度重易字第1號 109年6月3日 256 （即聲請書一覽表編號46） 詐欺取財罪 有期徒刑5月，如易科罰金，以新臺幣1,000元折算1日 104年12月30日 高雄地檢106年度偵字第8327號等 臺灣高雄地方法院106年度重易字第1號 109年3月6日 臺灣高雄地方法院106年度重易字第1號 109年6月3日 257 （即聲請書一覽表編號46） 詐欺取財罪 有期徒刑5月，如易科罰金，以新臺幣1,000元折算1日 104年12月28日 高雄地檢106年度偵字第8327號等 臺灣高雄地方法院106年度重易字第1號 109年3月6日 臺灣高雄地方法院106年度重易字第1號 109年6月3日 258 （即聲請書一覽表編號46） 詐欺取財罪 有期徒刑5月，如易科罰金，以新臺幣1,000元折算1日 104年12月10日 高雄地檢106年度偵字第8327號等 臺灣高雄地方法院106年度重易字第1號 109年3月6日 臺灣高雄地方法院106年度重易字第1號 109年6月3日 259 （即聲請書一覽表編號46） 詐欺取財罪 有期徒刑5月，如易科罰金，以新臺幣1,000元折算1日 104年12月10日 高雄地檢106年度偵字第8327號等 臺灣高雄地方法院106年度重易字第1號 109年3月6日 臺灣高雄地方法院106年度重易字第1號 109年6月3日 260 （即聲請書一覽表編號46） 詐欺取財罪 有期徒刑5月，如易科罰金，以新臺幣1,000元折算1日 105年3月18日 高雄地檢106年度偵字第8327號等 臺灣高雄地方法院106年度重易字第1號 109年3月6日 臺灣高雄地方法院106年度重易字第1號 109年6月3日 261 （即聲請書一覽表編號46） 詐欺取財罪 有期徒刑5月，如易科罰金，以新臺幣1,000元折算1日 105年3月22日 高雄地檢106年度偵字第8327號等 臺灣高雄地方法院106年度重易字第1號 109年3月6日 臺灣高雄地方法院106年度重易字第1號 109年6月3日 262 （即聲請書一覽表編號46） 詐欺取財罪 有期徒刑5月，如易科罰金，以新臺幣1,000元折算1日 104年12月25日 高雄地檢106年度偵字第8327號等 臺灣高雄地方法院106年度重易字第1號 109年3月6日 臺灣高雄地方法院106年度重易字第1號 109年6月3日 263 （即聲請書一覽表編號46） 詐欺取財罪 有期徒刑5月，如易科罰金，以新臺幣1,000元折算1日 105年4月7日 高雄地檢106年度偵字第8327號等 臺灣高雄地方法院106年度重易字第1號 109年3月6日 臺灣高雄地方法院106年度重易字第1號 109年6月3日 264 （即聲請書一覽表編號46） 詐欺取財罪 有期徒刑5月，如易科罰金，以新臺幣1,000元折算1日 105年4月8日 高雄地檢106年度偵字第8327號等 臺灣高雄地方法院106年度重易字第1號 109年3月6日 臺灣高雄地方法院106年度重易字第1號 109年6月3日 265 （即聲請書一覽表編號46） 詐欺取財罪 有期徒刑5月，如易科罰金，以新臺幣1,000元折算1日 104年12月16日 高雄地檢106年度偵字第8327號等 臺灣高雄地方法院106年度重易字第1號 109年3月6日 臺灣高雄地方法院106年度重易字第1號 109年6月3日 266 （即聲請書一覽表編號46） 詐欺取財罪 有期徒刑5月，如易科罰金，以新臺幣1,000元折算1日 104年12月30日至12月31日 高雄地檢106年度偵字第8327號等 臺灣高雄地方法院106年度重易字第1號 109年3月6日 臺灣高雄地方法院106年度重易字第1號 109年6月3日 267 （即聲請書一覽表編號46） 詐欺取財罪 有期徒刑5月，如易科罰金，以新臺幣1,000元折算1日 104年12月31日 高雄地檢106年度偵字第8327號等 臺灣高雄地方法院106年度重易字第1號 109年3月6日 臺灣高雄地方法院106年度重易字第1號 109年6月3日 268 （即聲請書一覽表編號46） 詐欺取財罪 有期徒刑5月，如易科罰金，以新臺幣1,000元折算1日 104年12月8日 高雄地檢106年度偵字第8327號等 臺灣高雄地方法院106年度重易字第1號 109年3月6日 臺灣高雄地方法院106年度重易字第1號 109年6月3日 269 （即聲請書一覽表編號46） 詐欺取財罪 有期徒刑5月，如易科罰金，以新臺幣1,000元折算1日 104年12月14日 高雄地檢106年度偵字第8327號等 臺灣高雄地方法院106年度重易字第1號 109年3月6日 臺灣高雄地方法院106年度重易字第1號 109年6月3日 270 （即聲請書一覽表編號46） 詐欺取財罪 有期徒刑5月，如易科罰金，以新臺幣1,000元折算1日 104年12月15日 高雄地檢106年度偵字第8327號等 臺灣高雄地方法院106年度重易字第1號 109年3月6日 臺灣高雄地方法院106年度重易字第1號 109年6月3日 271 （即聲請書一覽表編號46） 詐欺取財罪 有期徒刑5月，如易科罰金，以新臺幣1,000元折算1日 105年2月26日 高雄地檢106年度偵字第8327號等 臺灣高雄地方法院106年度重易字第1號 109年3月6日 臺灣高雄地方法院106年度重易字第1號 109年6月3日 272 （即聲請書一覽表編號46） 詐欺取財罪 有期徒刑5月，如易科罰金，以新臺幣1,000元折算1日 105年2月26日 高雄地檢106年度偵字第8327號等 臺灣高雄地方法院106年度重易字第1號 109年3月6日 臺灣高雄地方法院106年度重易字第1號 109年6月3日 273 （即聲請書一覽表編號47） 詐欺取財罪 有期徒刑6月，如易科罰金，以新臺幣1,000元折算1日 103年7月10日 高雄地檢106年度偵字第8327號等 臺灣高雄地方法院106年度重易字第1號 109年3月6日 臺灣高雄地方法院106年度重易字第1號 109年6月3日 274 （即聲請書一覽表編號47） 詐欺取財罪 有期徒刑6月，如易科罰金，以新臺幣1,000元折算1日 104年12月29日 高雄地檢106年度偵字第8327號等 臺灣高雄地方法院106年度重易字第1號 109年3月6日 臺灣高雄地方法院106年度重易字第1號 109年6月3日 275 （即聲請書一覽表編號47） 詐欺取財罪 有期徒刑6月，如易科罰金，以新臺幣1,000元折算1日 104年11月19日 高雄地檢106年度偵字第8327號等 臺灣高雄地方法院106年度重易字第1號 109年3月6日 臺灣高雄地方法院106年度重易字第1號 109年6月3日 276 （即聲請書一覽表編號48） 詐欺取財罪 有期徒刑7月 102年4月8日至103年10月25日 高雄地檢106年度偵字第8327號等 臺灣高雄地方法院106年度重易字第1號 109年3月6日 臺灣高雄地方法院106年度重易字第1號 109年6月3日 277 （即聲請書一覽表編號48） 詐欺取財罪 有期徒刑7月 102年4月8日至103年10月25日 高雄地檢106年度偵字第8327號等 臺灣高雄地方法院106年度重易字第1號 109年3月6日 臺灣高雄地方法院106年度重易字第1號 109年6月3日 278 （即聲請書一覽表編號48） 詐欺取財罪 有期徒刑7月 102年4月8日至103年10月25日 高雄地檢106年度偵字第8327號等 臺灣高雄地方法院106年度重易字第1號 109年3月6日 臺灣高雄地方法院106年度重易字第1號 109年6月3日 279 （即聲請書一覽表編號48） 詐欺取財罪 有期徒刑7月 103年8月1日 高雄地檢106年度偵字第8327號等 臺灣高雄地方法院106年度重易字第1號 109年3月6日 臺灣高雄地方法院106年度重易字第1號 109年6月3日 280 （即聲請書一覽表編號48） 詐欺取財罪 有期徒刑7月 103年10月1日 高雄地檢106年度偵字第8327號等 臺灣高雄地方法院106年度重易字第1號 109年3月6日 臺灣高雄地方法院106年度重易字第1號 109年6月3日 281 （即聲請書一覽表編號48） 詐欺取財罪 有期徒刑7月 103年7月29日至103年10月16日 高雄地檢106年度偵字第8327號等 臺灣高雄地方法院106年度重易字第1號 109年3月6日 臺灣高雄地方法院106年度重易字第1號 109年6月3日 282 （即聲請書一覽表編號48） 詐欺取財罪 有期徒刑7月 102年9月6日至103年4月16日 高雄地檢106年度偵字第8327號等 臺灣高雄地方法院106年度重易字第1號 109年3月6日 臺灣高雄地方法院106年度重易字第1號 109年6月3日 283 （即聲請書一覽表編號48） 詐欺取財罪 有期徒刑7月 103年8月16日 高雄地檢106年度偵字第8327號等 臺灣高雄地方法院106年度重易字第1號 109年3月6日 臺灣高雄地方法院106年度重易字第1號 109年6月3日 284 （即聲請書一覽表編號48） 詐欺取財罪 有期徒刑7月 102年12月23日至103年4月14日 高雄地檢106年度偵字第8327號等 臺灣高雄地方法院106年度重易字第1號 109年3月6日 臺灣高雄地方法院106年度重易字第1號 109年6月3日 285 （即聲請書一覽表編號48） 詐欺取財罪 有期徒刑7月 103年1月3日 高雄地檢106年度偵字第8327號等 臺灣高雄地方法院106年度重易字第1號 109年3月6日 臺灣高雄地方法院106年度重易字第1號 109年6月3日 286 （即聲請書一覽表編號48） 詐欺取財罪 有期徒刑7月 103年8月16日 高雄地檢106年度偵字第8327號等 臺灣高雄地方法院106年度重易字第1號 109年3月6日 臺灣高雄地方法院106年度重易字第1號 109年6月3日 287 （即聲請書一覽表編號48） 詐欺取財罪 有期徒刑7月 103年9月16日至103年10月16日 高雄地檢106年度偵字第8327號等 臺灣高雄地方法院106年度重易字第1號 109年3月6日 臺灣高雄地方法院106年度重易字第1號 109年6月3日 288 （即聲請書一覽表編號48） 詐欺取財罪 有期徒刑7月 102年9月6日至103年8月16日 高雄地檢106年度偵字第8327號等 臺灣高雄地方法院106年度重易字第1號 109年3月6日 臺灣高雄地方法院106年度重易字第1號 109年6月3日 289 （即聲請書一覽表編號48） 詐欺取財罪 有期徒刑7月 102年6月3日至103年8月16日 高雄地檢106年度偵字第8327號等 臺灣高雄地方法院106年度重易字第1號 109年3月6日 臺灣高雄地方法院106年度重易字第1號 109年6月3日 290 （即聲請書一覽表編號48） 詐欺取財罪 有期徒刑7月 102年11月27日至103年8月15日 高雄地檢106年度偵字第8327號等 臺灣高雄地方法院106年度重易字第1號 109年3月6日 臺灣高雄地方法院106年度重易字第1號 109年6月3日 291 （即聲請書一覽表編號49） 詐欺取財罪 有期徒刑8月 103年7月17日至103年9月2日 高雄地檢106年度偵字第8327號等 臺灣高雄地方法院106年度重易字第1號 109年3月6日 臺灣高雄地方法院106年度重易字第1號 109年6月3日 292 （即聲請書一覽表編號49） 詐欺取財罪 有期徒刑8月 103年5月15日至103年9月16日 高雄地檢106年度偵字第8327號等 臺灣高雄地方法院106年度重易字第1號 109年3月6日 臺灣高雄地方法院106年度重易字第1號 109年6月3日 293 （即聲請書一覽表編號49） 詐欺取財罪 有期徒刑8月 102年7月16日至103年5月16日 高雄地檢106年度偵字第8327號等 臺灣高雄地方法院106年度重易字第1號 109年3月6日 臺灣高雄地方法院106年度重易字第1號 109年6月3日 294 （即聲請書一覽表編號49） 詐欺取財罪 有期徒刑8月 103年7月30日至103年10月16日 高雄地檢106年度偵字第8327號等 臺灣高雄地方法院106年度重易字第1號 109年3月6日 臺灣高雄地方法院106年度重易字第1號 109年6月3日 295 （即聲請書一覽表編號49） 詐欺取財罪 有期徒刑8月 103年4月16日至103年8月16日 高雄地檢106年度偵字第8327號等 臺灣高雄地方法院106年度重易字第1號 109年3月6日 臺灣高雄地方法院106年度重易字第1號 109年6月3日 296 （即聲請書一覽表編號49） 詐欺取財罪 有期徒刑8月 102年5月9日至103年9月16日 高雄地檢106年度偵字第8327號等 臺灣高雄地方法院106年度重易字第1號 109年3月6日 臺灣高雄地方法院106年度重易字第1號 109年6月3日 297 （即聲請書一覽表編號49） 詐欺取財罪 有期徒刑8月 103年4月16日至103年10月16日 高雄地檢106年度偵字第8327號等 臺灣高雄地方法院106年度重易字第1號 109年3月6日 臺灣高雄地方法院106年度重易字第1號 109年6月3日 298 （即聲請書一覽表編號49） 詐欺取財罪 有期徒刑8月 103年8月16日 高雄地檢106年度偵字第8327號等 臺灣高雄地方法院106年度重易字第1號 109年3月6日 臺灣高雄地方法院106年度重易字第1號 109年6月3日 299 （即聲請書一覽表編號49） 詐欺取財罪 有期徒刑8月 103年8月2日 高雄地檢106年度偵字第8327號等 臺灣高雄地方法院106年度重易字第1號 109年3月6日 臺灣高雄地方法院106年度重易字第1號 109年6月3日 300 （即聲請書一覽表編號49） 詐欺取財罪 有期徒刑8月 105年1月20日 高雄地檢106年度偵字第8327號等 臺灣高雄地方法院106年度重易字第1號 109年3月6日 臺灣高雄地方法院106年度重易字第1號 109年6月3日 301 （即聲請書一覽表編號49） 詐欺取財罪 有期徒刑8月 104年11月16日至104年12月16日 高雄地檢106年度偵字第8327號等 臺灣高雄地方法院106年度重易字第1號 109年3月6日 臺灣高雄地方法院106年度重易字第1號 109年6月3日 302 （即聲請書一覽表編號49） 詐欺取財罪 有期徒刑8月 104年12月11日 高雄地檢106年度偵字第8327號等 臺灣高雄地方法院106年度重易字第1號 109年3月6日 臺灣高雄地方法院106年度重易字第1號 109年6月3日 303 （即聲請書一覽表編號49） 詐欺取財罪 有期徒刑8月 104年11月16日至104年12月14日 高雄地檢106年度偵字第8327號等 臺灣高雄地方法院106年度重易字第1號 109年3月6日 臺灣高雄地方法院106年度重易字第1號 109年6月3日 304 （即聲請書一覽表編號49） 詐欺取財罪 有期徒刑8月 105年2月4日至105年4月6日 高雄地檢106年度偵字第8327號等 臺灣高雄地方法院106年度重易字第1號 109年3月6日 臺灣高雄地方法院106年度重易字第1號 109年6月3日 305 （即聲請書一覽表編號49） 詐欺取財罪 有期徒刑8月 104年12月31日至105年2月4日 高雄地檢106年度偵字第8327號等 臺灣高雄地方法院106年度重易字第1號 109年3月6日 臺灣高雄地方法院106年度重易字第1號 109年6月3日 306 （即聲請書一覽表編號49） 詐欺取財罪 有期徒刑8月 105年2月17日 高雄地檢106年度偵字第8327號等 臺灣高雄地方法院106年度重易字第1號 109年3月6日 臺灣高雄地方法院106年度重易字第1號 109年6月3日 307 （即聲請書一覽表編號49） 詐欺取財罪 有期徒刑8月 105年2月22日 高雄地檢106年度偵字第8327號等 臺灣高雄地方法院106年度重易字第1號 109年3月6日 臺灣高雄地方法院106年度重易字第1號 109年6月3日 308 （即聲請書一覽表編號49） 詐欺取財罪 有期徒刑8月 105年2月22日 高雄地檢106年度偵字第8327號等 臺灣高雄地方法院106年度重易字第1號 109年3月6日 臺灣高雄地方法院106年度重易字第1號 109年6月3日 309 （即聲請書一覽表編號49） 詐欺取財罪 有期徒刑8月 105年2月24日 高雄地檢106年度偵字第8327號等 臺灣高雄地方法院106年度重易字第1號 109年3月6日 臺灣高雄地方法院106年度重易字第1號 109年6月3日 310 （即聲請書一覽表編號49） 詐欺取財罪 有期徒刑8月 104年12月22日至105年3月21日 高雄地檢106年度偵字第8327號等 臺灣高雄地方法院106年度重易字第1號 109年3月6日 臺灣高雄地方法院106年度重易字第1號 109年6月3日 311 （即聲請書一覽表編號49） 詐欺取財罪 有期徒刑8月 105年2月26日 高雄地檢106年度偵字第8327號等 臺灣高雄地方法院106年度重易字第1號 109年3月6日 臺灣高雄地方法院106年度重易字第1號 109年6月3日 312 （即聲請書一覽表編號49） 詐欺取財罪 有期徒刑8月 105年2月26日 高雄地檢106年度偵字第8327號等 臺灣高雄地方法院106年度重易字第1號 109年3月6日 臺灣高雄地方法院106年度重易字第1號 109年6月3日 313 （即聲請書一覽表編號49） 詐欺取財罪 有期徒刑8月 105年2月26日 高雄地檢106年度偵字第8327號等 臺灣高雄地方法院106年度重易字第1號 109年3月6日 臺灣高雄地方法院106年度重易字第1號 109年6月3日 314 （即聲請書一覽表編號49） 詐欺取財罪 有期徒刑8月 104年12月8日至105年3月7日 高雄地檢106年度偵字第8327號等 臺灣高雄地方法院106年度重易字第1號 109年3月6日 臺灣高雄地方法院106年度重易字第1號 109年6月3日 315 （即聲請書一覽表編號49） 詐欺取財罪 有期徒刑8月 104年12月15日 高雄地檢106年度偵字第8327號等 臺灣高雄地方法院106年度重易字第1號 109年3月6日 臺灣高雄地方法院106年度重易字第1號 109年6月3日 316 （即聲請書一覽表編號49） 詐欺取財罪 有期徒刑8月 104年12月30日 高雄地檢106年度偵字第8327號等 臺灣高雄地方法院106年度重易字第1號 109年3月6日 臺灣高雄地方法院106年度重易字第1號 109年6月3日 317 （即聲請書一覽表編號49） 詐欺取財罪 有期徒刑8月 105年1月4日 高雄地檢106年度偵字第8327號等 臺灣高雄地方法院106年度重易字第1號 109年3月6日 臺灣高雄地方法院106年度重易字第1號 109年6月3日 318 （即聲請書一覽表編號49） 詐欺取財罪 有期徒刑8月 104年12月31日 高雄地檢106年度偵字第8327號等 臺灣高雄地方法院106年度重易字第1號 109年3月6日 臺灣高雄地方法院106年度重易字第1號 109年6月3日 319 （即聲請書一覽表編號49） 詐欺取財罪 有期徒刑8月 105年2月26日 高雄地檢106年度偵字第8327號等 臺灣高雄地方法院106年度重易字第1號 109年3月6日 臺灣高雄地方法院106年度重易字第1號 109年6月3日 320 （即聲請書一覽表編號49） 詐欺取財罪 有期徒刑8月 104年11月27日 高雄地檢106年度偵字第8327號等 臺灣高雄地方法院106年度重易字第1號 109年3月6日 臺灣高雄地方法院106年度重易字第1號 109年6月3日 321 （即聲請書一覽表編號49） 詐欺取財罪 有期徒刑8月 105年2月17日至105年3月3日 高雄地檢106年度偵字第8327號等 臺灣高雄地方法院106年度重易字第1號 109年3月6日 臺灣高雄地方法院106年度重易字第1號 109年6月3日 322 （即聲請書一覽表編號49） 詐欺取財罪 有期徒刑8月 104年12月29日 高雄地檢106年度偵字第8327號等 臺灣高雄地方法院106年度重易字第1號 109年3月6日 臺灣高雄地方法院106年度重易字第1號 109年6月3日 323 （即聲請書一覽表編號49） 詐欺取財罪 有期徒刑8月 105年4月6日 高雄地檢106年度偵字第8327號等 臺灣高雄地方法院106年度重易字第1號 109年3月6日 臺灣高雄地方法院106年度重易字第1號 109年6月3日 324 （即聲請書一覽表編號49） 詐欺取財罪 有期徒刑8月 105年4月6日至105年4月7日 高雄地檢106年度偵字第8327號等 臺灣高雄地方法院106年度重易字第1號 109年3月6日 臺灣高雄地方法院106年度重易字第1號 109年6月3日 325 （即聲請書一覽表編號49） 詐欺取財罪 有期徒刑8月 105年4月6日 高雄地檢106年度偵字第8327號等 臺灣高雄地方法院106年度重易字第1號 109年3月6日 臺灣高雄地方法院106年度重易字第1號 109年6月3日 326 （即聲請書一覽表編號49） 詐欺取財罪 有期徒刑8月 105年4月6日 高雄地檢106年度偵字第8327號等 臺灣高雄地方法院106年度重易字第1號 109年3月6日 臺灣高雄地方法院106年度重易字第1號 109年6月3日 327 （即聲請書一覽表編號49） 詐欺取財罪 有期徒刑8月 105年4月7日 高雄地檢106年度偵字第8327號等 臺灣高雄地方法院106年度重易字第1號 109年3月6日 臺灣高雄地方法院106年度重易字第1號 109年6月3日 328 （即聲請書一覽表編號49） 詐欺取財罪 有期徒刑8月 105年3月4日、105年3月29日 高雄地檢106年度偵字第8327號等 臺灣高雄地方法院106年度重易字第1號 109年3月6日 臺灣高雄地方法院106年度重易字第1號 109年6月3日 329 （即聲請書一覽表編號49） 詐欺取財罪 有期徒刑8月 104年12月15日 高雄地檢106年度偵字第8327號等 臺灣高雄地方法院106年度重易字第1號 109年3月6日 臺灣高雄地方法院106年度重易字第1號 109年6月3日 330 （即聲請書一覽表編號49） 詐欺取財罪 有期徒刑8月 104年11月19日至104年12月15日 高雄地檢106年度偵字第8327號等 臺灣高雄地方法院106年度重易字第1號 109年3月6日 臺灣高雄地方法院106年度重易字第1號 109年6月3日 331 （即聲請書一覽表編號49） 詐欺取財罪 有期徒刑8月 105年4月7日 高雄地檢106年度偵字第8327號等 臺灣高雄地方法院106年度重易字第1號 109年3月6日 臺灣高雄地方法院106年度重易字第1號 109年6月3日 332 （即聲請書一覽表編號49） 詐欺取財罪 有期徒刑8月 105年1月18日 高雄地檢106年度偵字第8327號等 臺灣高雄地方法院106年度重易字第1號 109年3月6日 臺灣高雄地方法院106年度重易字第1號 109年6月3日 333 （即聲請書一覽表編號49） 詐欺取財罪 有期徒刑8月 104年10月23日至105年2月19日 高雄地檢106年度偵字第8327號等 臺灣高雄地方法院106年度重易字第1號 109年3月6日 臺灣高雄地方法院106年度重易字第1號 109年6月3日 334 （即聲請書一覽表編號50） 詐欺取財罪 有期徒刑9月 102年4月8日至103年10月25日 高雄地檢106年度偵字第8327號等 臺灣高雄地方法院106年度重易字第1號 109年3月6日 臺灣高雄地方法院106年度重易字第1號 109年6月3日 335 （即聲請書一覽表編號50） 詐欺取財罪 有期徒刑9月 102年4月8日至103年10月25日 高雄地檢106年度偵字第8327號等 臺灣高雄地方法院106年度重易字第1號 109年3月6日 臺灣高雄地方法院106年度重易字第1號 109年6月3日 336 （即聲請書一覽表編號50） 詐欺取財罪 有期徒刑9月 102年4月8日至103年10月25日 高雄地檢106年度偵字第8327號等 臺灣高雄地方法院106年度重易字第1號 109年3月6日 臺灣高雄地方法院106年度重易字第1號 109年6月3日 337 （即聲請書一覽表編號50） 詐欺取財罪 有期徒刑9月 102年4月8日至103年10月25日 高雄地檢106年度偵字第8327號等 臺灣高雄地方法院106年度重易字第1號 109年3月6日 臺灣高雄地方法院106年度重易字第1號 109年6月3日 338 （即聲請書一覽表編號50） 詐欺取財罪 有期徒刑9月 102年4月8日至103年10月25日 高雄地檢106年度偵字第8327號等 臺灣高雄地方法院106年度重易字第1號 109年3月6日 臺灣高雄地方法院106年度重易字第1號 109年6月3日 339 （即聲請書一覽表編號50） 詐欺取財罪 有期徒刑9月 103年8月7日 高雄地檢106年度偵字第8327號等 臺灣高雄地方法院106年度重易字第1號 109年3月6日 臺灣高雄地方法院106年度重易字第1號 109年6月3日 340 （即聲請書一覽表編號50） 詐欺取財罪 有期徒刑9月 102年11月28日至103年9月16日 高雄地檢106年度偵字第8327號等 臺灣高雄地方法院106年度重易字第1號 109年3月6日 臺灣高雄地方法院106年度重易字第1號 109年6月3日 341 （即聲請書一覽表編號50） 詐欺取財罪 有期徒刑9月 102年9月16日至103年9月15日 高雄地檢106年度偵字第8327號等 臺灣高雄地方法院106年度重易字第1號 109年3月6日 臺灣高雄地方法院106年度重易字第1號 109年6月3日 342 （即聲請書一覽表編號50） 詐欺取財罪 有期徒刑9月 102年7月10日 高雄地檢106年度偵字第8327號等 臺灣高雄地方法院106年度重易字第1號 109年3月6日 臺灣高雄地方法院106年度重易字第1號 109年6月3日 343 （即聲請書一覽表編號50） 詐欺取財罪 有期徒刑9月 105年3月21日 高雄地檢106年度偵字第8327號等 臺灣高雄地方法院106年度重易字第1號 109年3月6日 臺灣高雄地方法院106年度重易字第1號 109年6月3日 344 （即聲請書一覽表編號50） 詐欺取財罪 有期徒刑9月 104年12月16日 高雄地檢106年度偵字第8327號等 臺灣高雄地方法院106年度重易字第1號 109年3月6日 臺灣高雄地方法院106年度重易字第1號 109年6月3日 345 （即聲請書一覽表編號50） 詐欺取財罪 有期徒刑9月 105年1月4日 高雄地檢106年度偵字第8327號等 臺灣高雄地方法院106年度重易字第1號 109年3月6日 臺灣高雄地方法院106年度重易字第1號 109年6月3日 346 （即聲請書一覽表編號50） 詐欺取財罪 有期徒刑9月 105年2月4日 高雄地檢106年度偵字第8327號等 臺灣高雄地方法院106年度重易字第1號 109年3月6日 臺灣高雄地方法院106年度重易字第1號 109年6月3日 347 （即聲請書一覽表編號50） 詐欺取財罪 有期徒刑9月 104年12月14日 高雄地檢106年度偵字第8327號等 臺灣高雄地方法院106年度重易字第1號 109年3月6日 臺灣高雄地方法院106年度重易字第1號 109年6月3日 348 （即聲請書一覽表編號50） 詐欺取財罪 有期徒刑9月 105年1月12日 高雄地檢106年度偵字第8327號等 臺灣高雄地方法院106年度重易字第1號 109年3月6日 臺灣高雄地方法院106年度重易字第1號 109年6月3日 349 （即聲請書一覽表編號50） 詐欺取財罪 有期徒刑9月 105年1月12日 高雄地檢106年度偵字第8327號等 臺灣高雄地方法院106年度重易字第1號 109年3月6日 臺灣高雄地方法院106年度重易字第1號 109年6月3日 350 （即聲請書一覽表編號50） 詐欺取財罪 有期徒刑9月 105年2月3日至105年2月27日 高雄地檢106年度偵字第8327號等 臺灣高雄地方法院106年度重易字第1號 109年3月6日 臺灣高雄地方法院106年度重易字第1號 109年6月3日 351 （即聲請書一覽表編號50） 詐欺取財罪 有期徒刑9月 104年11月27日 高雄地檢106年度偵字第8327號等 臺灣高雄地方法院106年度重易字第1號 109年3月6日 臺灣高雄地方法院106年度重易字第1號 109年6月3日 352 （即聲請書一覽表編號50） 詐欺取財罪 有期徒刑9月 104年11月30日 高雄地檢106年度偵字第8327號等 臺灣高雄地方法院106年度重易字第1號 109年3月6日 臺灣高雄地方法院106年度重易字第1號 109年6月3日 353 （即聲請書一覽表編號50） 詐欺取財罪 有期徒刑9月 104年11月30日 高雄地檢106年度偵字第8327號等 臺灣高雄地方法院106年度重易字第1號 109年3月6日 臺灣高雄地方法院106年度重易字第1號 109年6月3日 354 （即聲請書一覽表編號50） 詐欺取財罪 有期徒刑9月 104年12月15日至104年12月31日 高雄地檢106年度偵字第8327號等 臺灣高雄地方法院106年度重易字第1號 109年3月6日 臺灣高雄地方法院106年度重易字第1號 109年6月3日 355 （即聲請書一覽表編號50） 詐欺取財罪 有期徒刑9月 104年12月1日至105年1月20日 高雄地檢106年度偵字第8327號等 臺灣高雄地方法院106年度重易字第1號 109年3月6日 臺灣高雄地方法院106年度重易字第1號 109年6月3日 356 （即聲請書一覽表編號50） 詐欺取財罪 有期徒刑9月 104年12月8日至104年12月30日 高雄地檢106年度偵字第8327號等 臺灣高雄地方法院106年度重易字第1號 109年3月6日 臺灣高雄地方法院106年度重易字第1號 109年6月3日 357 （即聲請書一覽表編號50） 詐欺取財罪 有期徒刑9月 104年10月23日至104年12月16日 高雄地檢106年度偵字第8327號等 臺灣高雄地方法院106年度重易字第1號 109年3月6日 臺灣高雄地方法院106年度重易字第1號 109年6月3日 358 （即聲請書一覽表編號50） 詐欺取財罪 有期徒刑9月 104年11月20日至105年1月8日 高雄地檢106年度偵字第8327號等 臺灣高雄地方法院106年度重易字第1號 109年3月6日 臺灣高雄地方法院106年度重易字第1號 109年6月3日 359 （即聲請書一覽表編號51） 詐欺取財罪 有期徒刑10月 102年4月8日至103年10月25日 高雄地檢106年度偵字第8327號等 臺灣高雄地方法院106年度重易字第1號 109年3月6日 臺灣高雄地方法院106年度重易字第1號 109年6月3日 360 （即聲請書一覽表編號51） 詐欺取財罪 有期徒刑10月 102年7月16日至103年9月16日 高雄地檢106年度偵字第8327號等 臺灣高雄地方法院106年度重易字第1號 109年3月6日 臺灣高雄地方法院106年度重易字第1號 109年6月3日 361 （即聲請書一覽表編號51） 詐欺取財罪 有期徒刑10月 102年4月15日至103年5月14日 高雄地檢106年度偵字第8327號等 臺灣高雄地方法院106年度重易字第1號 109年3月6日 臺灣高雄地方法院106年度重易字第1號 109年6月3日 362 （即聲請書一覽表編號51） 詐欺取財罪 有期徒刑10月 103年8月10日 高雄地檢106年度偵字第8327號等 臺灣高雄地方法院106年度重易字第1號 109年3月6日 臺灣高雄地方法院106年度重易字第1號 109年6月3日 363 （即聲請書一覽表編號51） 詐欺取財罪 有期徒刑10月 104年11月6日至105年1月15日 高雄地檢106年度偵字第8327號等 臺灣高雄地方法院106年度重易字第1號 109年3月6日 臺灣高雄地方法院106年度重易字第1號 109年6月3日 364 （即聲請書一覽表編號51） 詐欺取財罪 有期徒刑10月 104年11月13日至105年2月17日 高雄地檢106年度偵字第8327號等 臺灣高雄地方法院106年度重易字第1號 109年3月6日 臺灣高雄地方法院106年度重易字第1號 109年6月3日 365 （即聲請書一覽表編號51） 詐欺取財罪 有期徒刑10月 105年2月26日至105年3月7日 高雄地檢106年度偵字第8327號等 臺灣高雄地方法院106年度重易字第1號 109年3月6日 臺灣高雄地方法院106年度重易字第1號 109年6月3日 366 （即聲請書一覽表編號51） 詐欺取財罪 有期徒刑10月 104年12月30日至104年12月31日 高雄地檢106年度偵字第8327號等 臺灣高雄地方法院106年度重易字第1號 109年3月6日 臺灣高雄地方法院106年度重易字第1號 109年6月3日 367 （即聲請書一覽表編號51） 詐欺取財罪 有期徒刑10月 104年11月30日至105年4月7日 高雄地檢106年度偵字第8327號等 臺灣高雄地方法院106年度重易字第1號 109年3月6日 臺灣高雄地方法院106年度重易字第1號 109年6月3日 368 （即聲請書一覽表編號51） 詐欺取財罪 有期徒刑10月 104年11月24日至104年12月2日、105年3月24日 高雄地檢106年度偵字第8327號等 臺灣高雄地方法院106年度重易字第1號 109年3月6日 臺灣高雄地方法院106年度重易字第1號 109年6月3日 369 （即聲請書一覽表編號51） 詐欺取財罪 有期徒刑10月 104年12月2日至105年4月8日 高雄地檢106年度偵字第8327號等 臺灣高雄地方法院106年度重易字第1號 109年3月6日 臺灣高雄地方法院106年度重易字第1號 109年6月3日 370 （即聲請書一覽表編號52） 行使偽造私文書罪 有期徒刑10月 104年12月21日 高雄地檢106年度偵字第8327號等 臺灣高雄地方法院106年度重易字第1號 109年3月6日 臺灣高雄地方法院106年度重易字第1號 109年6月3日 371 （即聲請書一覽表編號53） 詐欺取財罪 有期徒刑11月 102年4月8日至103年10月25日 高雄地檢106年度偵字第8327號等 臺灣高雄地方法院106年度重易字第1號 109年3月6日 臺灣高雄地方法院106年度重易字第1號 109年6月3日 372 （即聲請書一覽表編號53） 詐欺取財罪 有期徒刑11月 102年7月16日至103年8月21日 高雄地檢106年度偵字第8327號等 臺灣高雄地方法院106年度重易字第1號 109年3月6日 臺灣高雄地方法院106年度重易字第1號 109年6月3日 373 （即聲請書一覽表編號53） 詐欺取財罪 有期徒刑11月 103年8月16日 高雄地檢106年度偵字第8327號等 臺灣高雄地方法院106年度重易字第1號 109年3月6日 臺灣高雄地方法院106年度重易字第1號 109年6月3日 374 （即聲請書一覽表編號53） 詐欺取財罪 有期徒刑11月 103年6月13日至103年9月9日 高雄地檢106年度偵字第8327號等 臺灣高雄地方法院106年度重易字第1號 109年3月6日 臺灣高雄地方法院106年度重易字第1號 109年6月3日 375 （即聲請書一覽表編號53） 詐欺取財罪 有期徒刑11月 103年7月10日 高雄地檢106年度偵字第8327號等 臺灣高雄地方法院106年度重易字第1號 109年3月6日 臺灣高雄地方法院106年度重易字第1號 109年6月3日 376 （即聲請書一覽表編號53） 詐欺取財罪 有期徒刑11月 104年11月24日至105年1月20日 高雄地檢106年度偵字第8327號等 臺灣高雄地方法院106年度重易字第1號 109年3月6日 臺灣高雄地方法院106年度重易字第1號 109年6月3日 377 （即聲請書一覽表編號53） 詐欺取財罪 有期徒刑11月 104年11月16日至104年12月16日 高雄地檢106年度偵字第8327號等 臺灣高雄地方法院106年度重易字第1號 109年3月6日 臺灣高雄地方法院106年度重易字第1號 109年6月3日 378 （即聲請書一覽表編號53） 詐欺取財罪 有期徒刑11月 104年12月15日至105年3月18日 高雄地檢106年度偵字第8327號等 臺灣高雄地方法院106年度重易字第1號 109年3月6日 臺灣高雄地方法院106年度重易字第1號 109年6月3日 379 （即聲請書一覽表編號53） 詐欺取財罪 有期徒刑11月 104年12月11日至104年12月31日 高雄地檢106年度偵字第8327號等 臺灣高雄地方法院106年度重易字第1號 109年3月6日 臺灣高雄地方法院106年度重易字第1號 109年6月3日 380 （即聲請書一覽表編號53） 詐欺取財罪 有期徒刑11月 104年12月11日至105年2月26日 高雄地檢106年度偵字第8327號等 臺灣高雄地方法院106年度重易字第1號 109年3月6日 臺灣高雄地方法院106年度重易字第1號 109年6月3日 381 （即聲請書一覽表編號53） 詐欺取財罪 有期徒刑11月 104年12月8日至104年12月14日 高雄地檢106年度偵字第8327號等 臺灣高雄地方法院106年度重易字第1號 109年3月6日 臺灣高雄地方法院106年度重易字第1號 109年6月3日 382 （即聲請書一覽表編號54） 詐欺取財罪 有期徒刑1年 104年12月15日至104年12月30日 高雄地檢106年度偵字第8327號等 臺灣高雄地方法院106年度重易字第1號 109年3月6日 臺灣高雄地方法院106年度重易字第1號 109年6月3日 383 （即聲請書一覽表編號54） 詐欺取財罪 有期徒刑1年 104年11月27日至105年3月1日 高雄地檢106年度偵字第8327號等 臺灣高雄地方法院106年度重易字第1號 109年3月6日 臺灣高雄地方法院106年度重易字第1號 109年6月3日 384 （即聲請書一覽表編號54） 詐欺取財罪 有期徒刑1年 105年2月5日至105年4月8日 高雄地檢106年度偵字第8327號等 臺灣高雄地方法院106年度重易字第1號 109年3月6日 臺灣高雄地方法院106年度重易字第1號 109年6月3日 385 （即聲請書一覽表編號54） 詐欺取財罪 有期徒刑1年 104年11月30日至105年3月12日 高雄地檢106年度偵字第8327號等 臺灣高雄地方法院106年度重易字第1號 109年3月6日 臺灣高雄地方法院106年度重易字第1號 109年6月3日 386 （即聲請書一覽表編號54） 詐欺取財罪 有期徒刑1年 105年2月3日至105年3月4日 高雄地檢106年度偵字第8327號等 臺灣高雄地方法院106年度重易字第1號 109年3月6日 臺灣高雄地方法院106年度重易字第1號 109年6月3日 387 （即聲請書一覽表編號55） 詐欺取財罪 有期徒刑1年1月 102年4月8日至103年10月25日 高雄地檢106年度偵字第8327號等 臺灣高雄地方法院106年度重易字第1號 109年3月6日 臺灣高雄地方法院106年度重易字第1號 109年6月3日 388 （即聲請書一覽表編號55） 詐欺取財罪 有期徒刑1年1月 102年4月8日至103年10月25日 高雄地檢106年度偵字第8327號等 臺灣高雄地方法院106年度重易字第1號 109年3月6日 臺灣高雄地方法院106年度重易字第1號 109年6月3日 389 （即聲請書一覽表編號55） 詐欺取財罪 有期徒刑1年1月 104年11月26日至105年4月8日 高雄地檢106年度偵字第8327號等 臺灣高雄地方法院106年度重易字第1號 109年3月6日 臺灣高雄地方法院106年度重易字第1號 109年6月3日 390 （即聲請書一覽表編號56） 詐欺取財罪 有期徒刑1年3月 104年11月29日至104年12月30日 高雄地檢106年度偵字第8327號等 臺灣高雄地方法院106年度重易字第1號 109年3月6日 臺灣高雄地方法院106年度重易字第1號 109年6月3日 391 （即聲請書一覽表編號56） 詐欺取財罪 有期徒刑1年3月 104年12月1日至104年12月15日 高雄地檢106年度偵字第8327號等 臺灣高雄地方法院106年度重易字第1號 109年3月6日 臺灣高雄地方法院106年度重易字第1號 109年6月3日 392 （即聲請書一覽表編號56） 詐欺取財罪 有期徒刑1年3月 104年12月31日 高雄地檢106年度偵字第8327號等 臺灣高雄地方法院106年度重易字第1號 109年3月6日 臺灣高雄地方法院106年度重易字第1號 109年6月3日 393 （即聲請書一覽表編號56） 詐欺取財罪 有期徒刑1年3月 104年11月13日至105年2月24日 高雄地檢106年度偵字第8327號等 臺灣高雄地方法院106年度重易字第1號 109年3月6日 臺灣高雄地方法院106年度重易字第1號 109年6月3日 394 （即聲請書一覽表編號56） 詐欺取財罪 有期徒刑1年3月 104年12月1日至105年3月3日 高雄地檢106年度偵字第8327號等 臺灣高雄地方法院106年度重易字第1號 109年3月6日 臺灣高雄地方法院106年度重易字第1號 109年6月3日 395 （即聲請書一覽表編號57） 詐欺取財罪 有期徒刑1年4月 102年4月8日至103年10月25日 高雄地檢106年度偵字第8327號等 臺灣高雄地方法院106年度重易字第1號 109年3月6日 臺灣高雄地方法院106年度重易字第1號 109年6月3日 396 （即聲請書一覽表編號57） 詐欺取財罪 有期徒刑1年4月 102年5月9日至102年11月28日 高雄地檢106年度偵字第8327號等 臺灣高雄地方法院106年度重易字第1號 109年3月6日 臺灣高雄地方法院106年度重易字第1號 109年6月3日 397 （即聲請書一覽表編號57） 詐欺取財罪 有期徒刑1年4月 102年7月11日至103年9月15日 高雄地檢106年度偵字第8327號等 臺灣高雄地方法院106年度重易字第1號 109年3月6日 臺灣高雄地方法院106年度重易字第1號 109年6月3日 398 （即聲請書一覽表編號58） 詐欺取財罪 有期徒刑1年6月 102年4月8日至103年10月25日 高雄地檢106年度偵字第8327號等 臺灣高雄地方法院106年度重易字第1號 109年3月6日 臺灣高雄地方法院106年度重易字第1號 109年6月3日 399 （即聲請書一覽表編號58） 詐欺取財罪 有期徒刑1年6月 103年9月間 高雄地檢106年度偵字第8327號等 臺灣高雄地方法院106年度重易字第1號 109年3月6日 臺灣高雄地方法院106年度重易字第1號 109年6月3日 400 （即聲請書一覽表編號58） 詐欺取財罪 有期徒刑1年6月 104年10月至104年12月間 高雄地檢106年度偵字第8327號等 臺灣高雄地方法院106年度重易字第1號 109年3月6日 臺灣高雄地方法院106年度重易字第1號 109年6月3日 401 （即聲請書一覽表編號59） 詐欺取財罪 有期徒刑1年7月 104年12月2日至105年4月6日 高雄地檢106年度偵字第8327號等 臺灣高雄地方法院106年度重易字第1號 109年3月6日 臺灣高雄地方法院106年度重易字第1號 109年6月3日 402 （即聲請書一覽表編號60） 詐欺取財罪 有期徒刑1年8月 103年9月12日至103年12月17日 高雄地檢106年度偵字第8327號等 臺灣高雄地方法院106年度重易字第1號 109年3月6日 臺灣高雄地方法院106年度重易字第1號 109年6月3日 403 （即聲請書一覽表編號60） 詐欺取財罪 有期徒刑1年8月 102年4月8日至103年10月25日 高雄地檢106年度偵字第8327號等 臺灣高雄地方法院106年度重易字第1號 109年3月6日 臺灣高雄地方法院106年度重易字第1號 109年6月3日 404 （即聲請書一覽表編號60） 詐欺取財罪 有期徒刑1年8月 105年4月8日 高雄地檢106年度偵字第8327號等 臺灣高雄地方法院106年度重易字第1號 109年3月6日 臺灣高雄地方法院106年度重易字第1號 109年6月3日 405 （即聲請書一覽表編號61） 詐欺取財罪 有期徒刑1年10月 102年4月8日至103年10月25日 高雄地檢106年度偵字第8327號等 臺灣高雄地方法院106年度重易字第1號 109年3月6日 臺灣高雄地方法院106年度重易字第1號 109年6月3日 406 （即聲請書一覽表編號62） 詐欺取財罪 有期徒刑2年 104年12月間至105年3月2日 高雄地檢106年度偵字第8327號等 臺灣高雄地方法院106年度重易字第1號 109年3月6日 臺灣高雄地方法院106年度重易字第1號 109年6月3日 407 （即聲請書一覽表編號62） 詐欺取財罪 有期徒刑2年 105年1月20日至105年2月22日 高雄地檢106年度偵字第8327號等 臺灣高雄地方法院106年度重易字第1號 109年3月6日 臺灣高雄地方法院106年度重易字第1號 109年6月3日 408 （即聲請書一覽表編號63） 詐欺取財罪 有期徒刑2年4月 103年8月16日 高雄地檢106年度偵字第8327號等 臺灣高雄地方法院106年度重易字第1號 109年3月6日 臺灣高雄地方法院106年度重易字第1號 109年6月3日 409 （即聲請書一覽表編號64） 詐欺取財罪 有期徒刑4月，如易科罰金，以新臺幣1,000元折算1日 105年4月4日 高雄地檢109年度偵字第8717號 臺灣高雄地方法院110年度審易字第403號 110年6月1日 臺灣高雄地方法院110年度審易字第403號 110年7月7日 410 （即聲請書一覽表編號65） 詐欺取財罪 有期徒刑8月 105年2月19日 高雄地檢109年度偵字第8717號 臺灣高雄地方法院110年度審易字第403號 110年6月1日 臺灣高雄地方法院110年度審易字第403號 110年7月7日 411 （即聲請書一覽表編號66） 詐欺取財罪 有期徒刑9月 105年2月2日 高雄地檢109年度偵字第8717號 臺灣高雄地方法院110年度審易字第403號 110年6月1日 臺灣高雄地方法院110年度審易字第403號 110年7月7日 412 （即聲請書一覽表編號66） 詐欺取財罪 有期徒刑9月 105年2月5日 高雄地檢109年度偵字第8717號 臺灣高雄地方法院110年度審易字第403號 110年6月1日 臺灣高雄地方法院110年度審易字第403號 110年7月7日 備註 1、編號1至56部分曾經臺灣高等法院以105年度上易字第1857號判決定應執行刑有期徒刑4年確定（新北地檢106年度執字第8789號）。 2、編號57至186部分曾經臺灣高等法院以105年度上易字第1857號判決定應執行刑有期徒刑20年確定（臺灣高檢106年度執字第116號）。 3、編號187至207部分曾經臺灣新北地方法院以106年度審易字第602號判決定應執行刑有期徒刑1年3月確定（新北地檢107年度執字第3125號）。 4、編號208至238部分曾經臺灣新北地方法院以106年度審易字第602號判決定應執行刑有期徒刑6年2月確定（新北地檢107年度執字第3124號）。 5、編號242至275部分曾經臺灣高雄地方法院以106年度重易字第1號判決定應執行刑有期徒刑1年2月確定（高雄地檢109年度執字第5573號）。 6、編號276至408部分曾經臺灣高雄地方法院以106年度重易字第1號判決定應執行刑有期徒刑7年確定（高雄地檢109年度執字第5572號）。 7、編號410至412部分曾經臺灣高雄地方法院以110年度審易字第403號判決定應執行刑有期徒刑1年5月確定（高雄地檢110年度執字第5664號）。 8、聲請書一覽表將編號50「宣告刑」欄中「有期徒刑9月（25次）」誤載為「有期徒刑9月（24次）」，另將編號53「宣告刑」欄中「有期徒刑11月（11次）」誤載為「有期徒刑11月（12次）」，均應予更正。